【裁判字號】    97,智,2
【裁判日期】    981214
【裁判案由】    侵權行為損害賠償
【裁判全文】
臺灣高雄地方法院民事判決                 97年度智字第2號
原      告  南茂科技股份有限公司
法定代理人  乙○○
訴訟代理人  黃福雄律師
複代理人    李傑儀律師
被      告  華東科技股份有限公司
                      18號
法定代理人  甲○○
訴訟代理人  丙○○
            盧俊誠律師
上列當事人間損害賠償等事件，經本院於民國98年11月16日言詞
辯論終結，判決如下：
    主      文
原告之訴及假執行之聲請均駁回。
訴訟費用由原告負擔。
    事實及理由
壹、原告主張：伊係中華民國發明專利第207627號（公告編號第
    497236號）「SOC封裝過程」，以及發明專利第207525號（
    公告編號第511258號）「基板在晶片上之封裝過程」等二項
    專利（下稱系爭二項專利）之專利權人，權利期間分別自民
    國91年8 月1 日起至110 年8 月26日止、91年11月21日起至
    110 年9 月16日止。系爭二項專利對外公告後，被告曾於91
    年10月29日對於前述「SOC 封裝過程」專利方法申請異議，
    並經經濟部智慧財產局於94年2 月16日以（94）智專三(二)
    04060 字第09420148740 號專利異議審定書認定異議不成立
    ，而駁回其異議申請在案，顯見被告明知系爭二項專利之專
    利範圍及專利權係屬伊享有之事實。然被告未經伊同意或授
    權，竟擅自使用系爭二項專利方法為訴外人華東承啟科技股
    份有限公司（下稱華東承啟公司）、南亞科技股份有限公司
    （下稱南科公司）所生產之電腦記憶體模組產品代工封裝，
    而故意不法侵害伊享有之系爭二項專利權。爰依專利法第56
    條第2 項、第84條第1 項、第85條第1 項第2 款及第3 項規
    定，請求被告加倍賠償損害，並排除前開侵害，賠償金額依
    被告94、95年度因使用前述專利方法代工生產球型陣列半導
    體封裝所得利益新台幣（下同）424,258,560 元之3 倍即1,
    272,775,680 元計算，惟僅先一部請求15,000,000元。並聲
    明：(一)被告應給付原告15,000,000元及自96年8 月10日起按
    法定利率計算之遲延利息。(二)被告不得使用系爭二項專利為
    任何半導體產品封裝之行為。(三)就前揭(一)項聲明願供擔保，
    請准宣告假執行。
貳、被告則以：系爭二項專利實係利用他人已有且公開之先前技
    術所申請，並不具有進步性，而伊已於96年9 月17日就系爭
    二項專利分別向智慧財產局提起舉發案；又伊就電腦記憶體
    模組產品之封測方法係由美國Tessera 公司依其所有之「
    semiconductor chip Assembles with a Fan-in Leads」「
    semiconductor chip package with center contacts 」及
    「Method of Matching a Connection Component on a
    Semiconductor Chip with Adhesives 」等專利授權所實施
    ，是伊之封測方法並未落入系爭二項專利之申請專利範圍內
    。且伊僅係南科公司、華東承啟公司所生產電腦記憶體模組
    產品之眾多代工封裝廠之一，原告所取得之產品是否為伊所
    代工封測，即有疑義。且原告委請之鑑定機構徒以產品為據
    ，未鑑定產品之裝造過程，即論斷該產品係依照系爭二項方
    法發明專利所實施，實不符鑑定程序之要求，自不足採。又
    原告就損害金額之計算係屬推測之詞，並無實據可憑等語，
    資為抗辯，並聲明：(一)原告之訴駁回。(二)如受不利判決，願
    供擔保請准宣告免為假執行。
參、兩造爭執及不爭執事項：
  (一)不爭執事項：
  1.原告係系爭二項專利之專利權人，權利期間分別自91年8 月
    1 日起至110 年8 月26日止、91年11月21日起至110 年9 月
    16日止。
  2.系爭二項專利對外公告後，被告曾於91年10月29日對於其中
    「SOC 封裝過程」專利方法申請異議，並經經濟部智慧財產
    局於94年2 月16日以（94）智專三(二)04060 字第0942014874
    0 號專利異議審定書認定異議不成立，而駁回其異議申請及
    訴願在案。
  3.被告係南科公司、華東承啟公司所生產電腦記憶體模  組產
    品之代工封裝廠之一。
  (二)爭執事項：
  1.被告為南科公司、華東承啟公司生產之電腦記憶體模組產品
    所為之代工封裝方法，有無落入系爭二項專利權之申請專利
    範圍內？
  2.被告是否明知系爭二項專利權之申請專利範圍，而故意侵害
    原告之專利權？
  3.若被告侵害原告享有之系爭二項專利權，原告之損害金額應
    如何計算？又若被告係故意為之，其應賠償之金額為何？
肆、本院之判斷：
一、按智慧財產案件審理法已於96年3 月28日經以總統華總一義
    字第0960035700號令公布，並經司法院於97年5 月6 日以院
    台廳行一字第0970009972號令發布定97年7 月1 日施行。而
    依該法第37條第1 項第1 款規定，於該法施行前已繫屬於地
    方法院及高等法院之智慧財產民事事件，其法院管轄及審理
    程序應依其進行程度，由該法院依該法所定程序終結之，其
    已依法定程序進行之訴訟程序，其效力不受影響。本件係屬
    於智慧財產案件審理法施行前已繫屬於地方法院之智慧財產
    民事案件，依上開法條規定，即應由本院依其進行程度，依
    智慧財產案件審理法所定程序終結之，合先敘明。
二、原告固主張被告就如起訴狀內之附表編號1 至4 之產品（本
    院卷一第9 頁）為代工封裝所使用之專利方法，已不法侵害
    其專利，惟被告否認該等產品為其公司產品。經查，本院函
    詢南科公司上開編號2 、4 產品是否均為該公司委託被告代
    工封裝，該公司回覆以：「關於鈞院函詢如附件所示之電腦
    記憶體產品（下稱函詢產品），陳報人僅就鈞院揭示之「電
    腦記憶體品牌名稱」與「記憶體標號」等函詢產品外觀資訊
    （下稱資訊）進行形式判斷，經查該兩項函詢產品均非由陳
    報人委託華東科技股份有限公司代工封裝之電腦記憶體產品
    。再者，縱使該等函詢產品依據前揭資訊判斷結果係屬陳報
    人委託華東代工封裝之產品，惟因市場上曾有冒稱陳報人名
    義製造之電腦記憶體產品且時有所聞，因此僅就外觀判斷尚
    無法確定函詢產品確為陳報人製造之產品。」等語（本院卷
    三第206-207 頁）。職是之故，上開編號1 至4 產品是否確
    係由被告代工封裝，殊有可疑。
三、次按當事人主張或抗辯智慧財產權有應撤銷、廢止之原因者
    ，法院應就其主張或抗辯有無理由自為判斷；前項情形，法
    院認有撤銷、廢止之原因時，智慧財產權人於該民事訴訟中
    不得對於他造主張權利，智慧財產案件審理法第16條第1 項
    、第2 項定有明文。經查，上開編號1 至4 產品是否確係由
    被告代工封裝，固有疑義，已如前述，縱為被告所代工封裝
    者，本件原告起訴主張被告就南科公司、華東承啟公司所生
    產之電腦記憶體模組產品代工封裝侵害原告系爭專利，惟因
    被告對於原告系爭專利主張有專利權無效之事由，並提出相
    關引證為據。是本件被告既先另就系爭專利之有效性為抗辯
    ，揆諸前揭法條規定意旨，自應先就此部分爭議為釐清，蓋
    倘原告系爭專利確有無效事由，則原告據系爭無效專利請求
    被告賠償損害，即無須進一步探究。反之，若原告系爭專利
    並無被告所述存有無效之事由，即應進一步審究被告所製造
    生產之電腦記憶體模組之系爭記憶體產品是否確有侵害原告
    系爭專利權之事實，以及原告因此所受之損害若干？因此，
    系爭專利之有效性既為本件侵權行為損害賠償請求之前提要
    件，自有先予論究之必要。
四、關於發明專利第207627號專利是否不具新穎性或進步性而無
    效部分：
  (一)系爭「SOC 封裝過程」專利申請日為90年8 月27日，經智慧
    財產局91年7 月2 日審定並准予專利，且於91年8 月1 日公
    告，故其專利權是否有應撤銷、廢止之原因，自應以核准處
    分時所適用之90年10月24日修正公布之專利法規定為斷。
  (二)系爭「SOC 封裝過程」專利之發明特徵為一種SOC (Substra
    te-On-Chip) 封裝過程係在基板之上表面披覆一層兩階段特
    性〔two stage 〕具有溶劑之熱固性混合物，然後，加熱基
    板，以除去溶劑，使熱固性混合物形成無溶劑之黏著乾膜，
    避免在黏晶時覆蓋晶片之焊墊，並有利於SOC 封裝之加工。
  (三)系爭「SOC 封裝過程」專利申請專利範圍：
    上揭專利申請專利範圍共計8 項，其中第1 項為獨立項，其
    餘為附屬項，其內容為：
    1.一種SOC封裝過程，其步驟為：
      a)提供一基板，該基板具有一上表面、一下表面及連通上
        下表面之通孔。
      b)在基板之上表面形成一層兩階段特性[two stage] 具有
        溶劑之熱固性混合物。
      c)去除溶劑，使熱固性混合物形成無溶劑之黏著乾膜。
      d)提供至少一晶片，晶片具有一主動面及複數個在主動面
        之焊墊，其中晶片之主動面係接觸基板之上表面且晶片
        之焊墊係位置對應於基板之通孔。
      e)施壓加熱基板與晶片，使上述無溶劑之黏著乾膜固化並
        結合晶片與基板。
      f)經由通孔打線電性連接晶片之焊墊至基板。
      g)形成一封膠材於該基板之通孔處。
    2.如申請專利範圍第1 項中所述之SOC 封裝過程，其係以網
      版印刷方法形成一層熱固性混合物。
    3.如申請專利範圍第1 項中所述之SOC 封裝過程，其係以印
      刷[painting]、噴塗[spraying]、旋塗[spinning]或浸染
      [dipping] 方法形成一層熱固性混合物。
    4.如申請專利範圍第1 項中所述之SOC 封裝過程，其在「形
      成封膠材」之步驟後，另包含有：接植複數個焊球於基板
      之下表面。
    5.如申請專利範圍第1 項中所述之SOC 封裝過程，其中係以
      壓模方式形成該封膠材。
    6.如申請專利範圍第5 項中所述之SOC 封裝過程，其中該封
      膠材係密封晶片。
    7.如申請專利範圍第1 項中所述之SOC 封裝過程，其中係以
      加熱或真空乾燥方式去除溶劑。
    8.如申請專利範圍第1 項中所述之SOC 去裝過程，其中在e)
      步驟之施壓加熱溫度係高於c)步驟之溫度。
  (四)被告抗辯上揭專利不具新穎性或進步性，提出下列證據：
    證據1 ：2001年02月20日公告之美國專利US0000000 號（即
            被證53之附件27）。
    證據2 ：2000年01月25日公告之美國專利US0000000 號（即
            被證53之附件28）。
    證據3 ：1997年01月03日公告之美國專利US0000000 號（即
            被證53之附件29）。
    證據4 ：1991年07月09日公告之美國專利US0000000 號（即
            被證53之附件30）。
    證據5 ：2000年04月11日公告之美國專利US0000000 號（即
            被證53之附件31）。
    證據6 ：1998年11月24日公告之美國專利US0000000 號（即
            被證53之附件32）。
    證據7 ：1992年09月15日公告之美國專利US0000000 號（即
            被證53之附件33）。
    證據8 ：2000年04月04日公告之美國專利US0000000 號（即
            被證53之附件34）。
    證據9 ：2000年10月17日公告之美國專利US0000000 號（即
            被證53之附件35）。
    證據10：系爭專利權人對系爭專利主張專利權之網頁資料（
            即被證53之附件36）。
    證據11：經2008年11月13日公證並印出之美國創意材料公司
           （Creative Materials Incorporated）網頁資料（
            http://www. creative materials.com）之產品材
            料特性（data sheet）公開資訊，包含編號119-14
            （資料修訂日1998/7/22 ）、118-34（資料修訂日
            1998/7/22 ）、及120-15（資料修訂日1998/9/21
            ）之影本（即被證53之附件37）。
    證據12：1983年10月25日公告之美國專利US0000000 號（即
            被證53之附件38）。
    證據13：1999年10月26日公告之美國專利US0000000 號（即
            被證53之附件39）。
    證據14：原告另一中華民國專利申請案00000000號（TWI288
            959 ）（即被證53之附件40）。
    證據15：原告另一中華民國專利申請案00000000號（TW5318
            70）（即被證53之附件41）。
    證據16：2001年3 月13日公告之美國專利US0000000 號（即
            被證60）。
    茲將被告抗辯上揭專利不具新穎性或進步性之爭點整理如附
    表一所示。
  (五)附表一爭點1上揭專利是否不具新穎性部分：
  1.查證據2 係2000年1 月25日公告之美國專利US0000000 號，
    雖揭示有使用所謂「兩階段特性」的黏膠作為導線架與晶片
    之黏著層，在該黏膠塗施在晶片之主動面或導線架之引腳接
    指之後並在該導線架與晶片貼合之前，一中階固化步驟可被
    使用，該黏膠能為B-stage 或部分熟化，但並未揭示於導線
    架與晶片貼合之前要將B-stage 黏膠形成無溶劑之黏著乾膜
    ，證據2 於第6 欄第4-7 行所揭示之「如果採用一乾燥型黏
    膠，該黏膠應完全烘烤乾以去除溶劑。」係於後烘烤步驟（
    post curing step），該步驟係在導線架與晶片貼合之後，
    因此很明顯證據2 並未揭示上揭專利申請專利範圍第1 項於
    貼合晶片與基板前先去除溶劑，使熱固性混合物形成無溶劑
    之黏著乾膜之技術特徵。證據2 所揭示之結構係使導線架與
    晶片貼合，與上揭專利申請專利範圍第1 項係使晶片與基板
    貼合兩者結構亦明顯不同。綜合上述，證據2 並無法證明上
    揭專利申請專利範圍第1 項不具新穎性。
  2.上揭專利申請專利範圍第2 、3 及7 項為第1 項之附屬項，
    附屬項包含其獨立項第1 項所述之構成，並進一步為限制或
    附加，證據2 既無法證明上揭專利申請專利範圍第1 項違反
    專利法第20條第1 項第1 款而不具新穎性，自亦無法證明上
    揭專利申請專利範圍第2 、3 及7 項違反專利法第20條第1
    項第1 款而不具新穎性。
  (六)附表一爭點2上揭專利是否不具進步性部分：
  1.證據5 係2000年04月11日公告之美國專利US0000000 號，其
    揭示一種BGA 的封裝方法，被告指出證據5 第7 欄第30-61
    行揭示BGA 封裝件62之之製造方法步驟1 至12。第6 欄第8-
    12行揭示晶片設置開口86允許該晶片16設置通過其中，並以
    一黏膠層72直接接合至該基板56，該黏膠層72能包含一種填
    充環氧物、一無填充環氧物、一丙烯酸或一聚亞醯胺材料。
    第6 欄第64至66行另揭示封膠樹脂能包含一使用壓模過程形
    成所需形狀之鄰甲酚基環氧物，之後利用烤箱熟化之。證據
    2 係2000年01月25日公告之美國專利US0000000 號，其揭示
    一種聯接導線架至晶片之方法，證據2 第5 欄第20-26 行揭
    示該黏膠16可以是液態或膏狀混合物，具有反應單體或聚合
    物或稀釋樹脂，該黏膠16可為兩特性化學混合物。一是固化
    型包含溶劑之單體或中階聚合物與填料。二是乾燥型包含溶
    劑之聚合樹脂（預烤）與填料。此外，該黏膠16亦可為該兩
    種型態之組合。此外證據2 第5 欄第49-65 行揭示在該黏膠
    塗施在晶片之主動面或導線架之引腳接指之後並在該導線架
    與晶片貼合之前，一中階固化步驟可被使用，該黏膠能為
    B-stage 或部分熟化。之後，該導線架與晶片貼合是使用任
    何習知方法例如施加壓力，如有需要可進行一後烘烤步驟，
    該液態黏膠層可藉由紫外光（UV）、紅外光（IR）、或傳統
    或溫度帶烘爐被固化或乾燥。另證據2 第6 欄第4-7 行揭示
    如果採用一乾燥型黏膠，該黏膠應完全烘烤乾以去除溶劑。
    如果採一急速（快速）固化環氧物，則應使用一溫度帶烘爐
    。證據12係1983年10月25日公告之美國專利US0000000 號，
    揭示一種無溶劑之UV可乾燥性B-Stage Expoxy黏膠，證據12
    第1 欄第5-13行中揭示在可B-stage 化樹脂的標準化流程中
    ，以加熱方式蒸發溶劑以在基板上行成一乾膜（dry
    coating ）（相當於B-stage ），再以加熱方式使樹脂流動
    ，以做為一黏膠。如再更多的熱（additional heat ），則
    樹脂將成為永久性固體。
  2.證據5 揭示一種BGA 之封裝方法，與上揭專利一樣皆屬於SO
    C 之封裝方法，參見第7 欄第30-61 行揭示BGA 封裝件之製
    造方法步驟1 至12以及圖6A及6B，但其中使用之黏膠並未揭
    示包含溶劑以增加黏膠之流動性，亦未揭示黏膠於塗覆基板
    後且基板未黏結至晶片前，該連黏膠須先去除溶劑，使熱固
    性混合物形成無溶劑之黏著乾膜之技術特徵。而證據2 揭示
    有使用所謂「兩階段特性」的黏膠作為導線架與晶片之黏著
    層，在該黏膠塗施在晶片之主動面或導線架之引腳接指之後
    並在該導線架與晶片貼合之前，一中階固化步驟可被使用，
    該黏膠能為B-stage 或部分熟化，但並未揭示於導線架與晶
    片貼合之前要將B-stage 黏膠形成無溶劑之黏著乾膜，證據
    2 於第6 欄第4-7 行所揭示之「如果採用一乾燥型黏膠，該
    黏膠應完全烘烤乾以去除溶劑。」係於後烘烤步驟（post
    curing step ），該步驟係在導線架與晶片貼合之後，因此
    很明顯證據2 並未揭示上揭專利申請專利範圍第1 項於貼合
    晶片與基板前先去除溶劑，使熱固性混合物形成無溶劑之黏
    著乾膜之技術特徵。此外，證據2 所揭示之結構係使導線架
    與晶片貼合，與上揭專利申請專利範圍第1 項係使晶片與基
    板貼合兩者結構亦有所不同。惟查，證據12揭示一種無溶劑
    之UV可乾燥性B-Stage Expoxy黏膠，證據12第1 欄第5-13中
    揭示在可B-stage 化樹脂的標準化流程中，以加熱方式蒸發
    溶劑以在基板上行成一乾膜（dry coating ）（相當於
    B-stage ），再以加熱方式使樹脂流動，以做為一黏膠，如
    再更進一步加熱，則樹脂將成為永久性固體。此外，證據2
    第5 欄第57行至61行中亦已揭示「施加壓力」使導線架與晶
    片貼合。因此，熟悉該項技術者可輕易結合證據5 、證據2
    及證據12而完成上揭專利申請專利範圍第1 項之技術內容，
    因此結合證據5 、證據2 及證據12可證明上揭專利申請專利
    範圍第1 項不具進步性。
  3.申請專利範圍第2 項為第1 項之附屬項，其附加之技術特徵
    為「其係以網板印刷方法形成一層熱固性混合物」，查除前
    述證據5 、證據2 及證據12之結合特徵外，證據2 第4 欄第
    51至64行已經揭示該具「兩階段特性」的黏膠可以網板印刷
    、滾印、噴塗、鋼板等方式塗佈。因此結合證據5 、證據2
    及證據12亦可證明上揭專利申請專利範圍第4 項不具進步性
    。
  4.申請專利範圍第3 項為第1 項之附屬項，其附加之技術特徵
    為「其係以印刷[painting]、噴塗[spraying]、旋塗
    [spinning]或浸染[dipping] 方法形成一層熱固性混合物」
    ，查除前述證據5 、證據2 及證據12之結合特徵外，證據2
    第4 欄第51至64行已經揭示該具「兩階段特性」的黏膠可以
    網板印刷、滾印、噴塗、鋼板等方式塗佈。因此結合證據5
    、證據2 及證據12亦可證明上揭專利申請專利範圍第4 項不
    具進步性。
  5.申請專利範圍第4 項為第1 項之附屬項，其附加之技術特徵
    為「其在「形成封膠材」之步驟後，另包含有接植複數個焊
    球於基板之下表面」，查除前述證據5 、證據2 及證據12之
    結合特徵外，證據5 第7 欄第30至61行及圖6A及6B揭示在形
    成封膠樹脂90之步驟11之後，於步驟12中，可設置複數個銲
    球88於該基板56之接求墊82，因此結合證據5 、證據2 及證
    據12亦可證明上揭專利申請專利範圍第4 項不具進步性。
  6.申請專利範圍第5 項為第1 項之附屬項，其附加之技術特徵
    為「其中係以壓模方式形成該封膠材」，查除前述證據5 、
    證據2 及證據12之結合特徵外，證據5 於第7 欄第29-64 之
    步驟11可參考第6 欄第62至67行以及圖6B，揭示以壓模方式
    形成一封膠材（90）及其頂部封膠（92），因此結合證據5
    、證據2 及證據12亦可證明上揭專利申請專利範圍第5 項不
    具進步性。
  7.申請專利範圍第6 項為第5 項之附屬項，其附加之技術特徵
    為「其中該封膠材係密封晶片」，查除前述證據5 、證據2
    及證據12之結合特徵外，證據5 於第7 欄第29-64 之步驟11
    及參考第6 欄第62至67行以及圖6B及圖7 揭示該封膠材（90
    ）係密封晶片（16），因此結合證據5 、證據2 及證據12亦
    可證明上揭專利申請專利範圍第6 項不具進步性。
  8.申請專利範圍第7 項為第1 項之附屬項，其附加之技術特徵
    為「其中係以加熱或真空乾燥方式去除溶劑」，查除前述證
    據5 、證據2 及證據12之結合特徵外，證據12第1 欄第5-13
    行中已揭示在可B- stage化樹脂的標準化流程中，以加熱方
    式蒸發溶劑以在基板上行成一乾膜，因此結合證據5 、證據
    2 及證據12亦可證明上揭專利申請專利範圍第7 項不具進步
    性。
  9.申請專利範圍第8 項為第1 項之附屬項，其附加之技術特徵
    為「其中在e)步驟之施壓加熱溫度係高於c)步驟之溫度」，
    查除前述證據5 、證據2 及證據12之結合特徵外，證據12於
    第1 欄第5-13行中揭示在可B-stage 化樹脂的標準化流程中
    ，以加熱方式蒸發溶劑以在基板上行成一乾膜（dry
    coating ）（相當於B-stage ），再以加熱方式使樹脂流動
    ，以做為一黏膠，如再更多的熱（additional heat ），則
    樹脂將成為永久性固體，熟悉該項技術者由此揭示可輕易完
    成上揭專利申請專利範圍第8 項之技術內容，即於上揭專利
    申請專利範圍第1 項之步驟e)使無溶劑之黏著乾膜固化並結
    合晶片與基板時，施壓加熱溫度係高於c)步驟之溫度，因此
    結合證據5 、證據2 及證據12亦可證明上揭專利申請專利範
    圍第8 項違反專利法第20條第2 項不具進步性。
 10.綜合上述，結合證據5 、證據2 及證據12可證明上揭專利申
    請專利範圍第1 至8 項違反專利法第20條第2 項而不具進步
    性。
  (七)附表一爭點3上揭專利是否不具進步性部分：
  1.證據1 係2001年02月20日公告之美國專利US0000000 號，其
    為一種晶片及尺寸級之封裝方法，證據1 之圖2 、圖3、 發
    明說明及申請專利範圍第1 項等處揭示一種SOC （
    Substrate-On-Chip ）之封裝方法，該申請專利範圍第1項
    揭示之步驟為：（a ）提供一基板，該基板具有一導電表面
    、及一非導電表面具可供單一或多個晶片置放區域，該晶片
    置放區具有單一或多個通孔；（b ）在晶片放置區域塗敷熱
    塑性黏著層至特定厚度；（c ）放置半導體晶片在每個晶片
    置放區域，使得該晶片主動面與熱塑性黏著層接觸，且該晶
    片主動面上複數個焊墊係位置對應至基板通孔；（d ）在特
    定壓力下對基板及晶片加熱至特定溫度經過一定時間；（e
    ）經由通孔打線電性連接晶片之焊墊至基板；（f ）在晶片
    放置區及通孔形成具非導電樹脂之保護層；（g ）在基板導
    電面上設置複數個球焊墊陣列。證據2 係2000年01月25日公
    告之美國專利US0000000 號，其揭示一種聯接導線架至晶片
    之方法，被告指出證據2 第5欄 第20-26 行揭示該黏膠16可
    以是液態或膏狀混合物，具有反應單體或聚合物或稀釋樹脂
    ，該黏膠16可為兩特性化學混合物。一是固化型包含溶劑之
    單體或中階聚合物與填料。二是乾燥型包含溶劑之聚合樹脂
    （預烤）與填料。此外，該黏膠16亦可為該兩種型態之組合
    。此外證據2 第5欄 第49-65 行揭示在該黏膠塗施在晶片之
    主動面或導線架之引腳接指之後並在該導線架與晶片貼合之
    前，一中階固化步驟可被使用，該黏膠能為B-stage 或部分
    熟化。之後，該導線架與晶片貼合是使用任何習知方法例如
    施加壓力，如有需要可進行一後烘烤步驟，該液態黏膠層可
    藉由紫外光（UV）、紅外光（IR）、或傳統或溫度帶烘爐被
    固化或乾燥。另證據2 第6 欄第4-7 行揭示如果採用一乾燥
    型黏膠，該黏膠應完全烘烤乾以去除溶劑。如果採一急速（
    快速）固化環氧物，則應使用一溫度帶烘爐。證據12係1983
    年10月25日公告之美國專利US0000000 號，揭示一種無溶劑
    之UV可乾燥性B-Stage Expoxy黏膠，證據12第1欄 第5-13行
    中揭示在可B-stage 化樹脂的標準化流程中，以加熱方式蒸
    發溶劑以在基板上行成一乾膜（dry coating ）（相當於
    B-stage ），再以加熱方式使樹脂流動，以做為一黏膠。如
    再更多的熱（additional heat ），則樹脂將成為永久性固
    體。
  2.查證據1 雖亦揭示一種SOC 之封裝方法，但其使用之黏膠乃
    係不含溶劑之「熱塑性」黏膠（見證據1 第3 欄第21- 26行
    、申請專利範圍），與系爭專利申請專利範圍第1 項「具有
    溶劑之熱固性混合物」完全不同，因此其操作步驟亦隨之不
    同。而證據2 揭示有使用所謂「兩階段特性」的黏膠作為導
    線架與晶片之黏著層，在該黏膠塗施在晶片之主動面或導線
    架之引腳接指之後並在該導線架與晶片貼合之前，一中階固
    化步驟可被使用，該黏膠能為B-stage 或部分熟化，但並未
    揭示於導線架與晶片貼合之前要將B-stage 黏膠形成無溶劑
    之黏著乾膜，證據2 於第6 欄第4-7 行所揭示之「如果採用
    一乾燥型黏膠，該黏膠應完全烘烤乾以去除溶劑。」係於後
    烘烤步驟（post curing step），該步驟係在導線架與晶片
    貼合之後，因此很明顯證據2 並未揭示系爭專利申請專利範
    圍第1 項於貼合晶片與基板前先去除溶劑，使熱固性混合物
    形成無溶劑之黏著乾膜之技術特徵。此外，證據2 所揭示之
    結構係使導線架與晶片貼合，與系爭專利申請專利範圍第1
    項係使晶片與基板貼合兩者結構亦有所不同。惟查，證據12
    揭示一種無溶劑之UV可乾燥性B-Stage Expoxy黏膠，證據12
    第1 欄第5-13中揭示在可B-stage 化樹脂的標準化流程中，
    以加熱方式蒸發溶劑以在基板上行成一乾膜（dry coating
    ）（相當於B-stage ），再以加熱方式使樹脂流動，以做為
    一黏膠，如再更進一步加熱，則樹脂將成為永久性固體。此
    外，證據1 之步驟（d ）已揭示在特定壓力下對基板及晶片
    加熱至特定溫度經過一定時間，同樣特徵在證據2 第5 欄第
    57行至61行中亦已揭示「施加壓力」使導線架與晶片貼合。
    因此，熟悉該項技術者可輕易結合證據1 、證據2 及證據12
    而完成系爭專利申請專利範圍第1 項之技術內容，故結合證
    據1 、證據2 及證據12可證明上揭專利申請專利範圍第1 項
    不具進步性。
  3.申請專利範圍第2 項為第1 項之附屬項，其附加之技術特徵
    為「其係以網板印刷方法形成一層熱固性混合物」，查除前
    述證據1 、證據2 及證據12之結合特徵外，證據2 第4 欄第
    51至64行已經揭示該具「兩階段特性」的黏膠可以網板印刷
    、滾印、噴塗、鋼板等方式塗佈。因此結合證據1 、證據2
    及證據12亦可證明上揭專利申請專利範圍第2 項不具進步性
    。
  4.申請專利範圍第3 項為第1 項之附屬項，其附加之技術特徵
    為「其係以印刷[painting]、噴塗[spraying]、旋塗
    [spinning]或浸染[dipping] 方法形成一層熱固性混合物」
    ，查除前述證據1 、證據2 及證據12之結合特徵外，證據2
    第4 欄第51至64行已經揭示該具「兩階段特性」的黏膠可以
    網板印刷、滾印、噴塗、鋼板等方式塗佈。因此結合證據1
    、證據2 及證據12亦可證明上揭專利申請專利範圍第3 項不
    具進步性。
  5.申請專利範圍第4 項為第1 項之附屬項，其附加之技術特徵
    為「其在「形成封膠材」之步驟後，另包含有：接植複數個
    焊球於基板之下表面」，查除前述證據1 、證據2 及證據12
    之結合特徵外，證據1 之申請專利範圍第1 項之步驟（g ）
    已揭示在基板導電面上設置複數個球焊墊陣列之特徵。因此
    結合證據1 、證據2 及證據12亦可證明上揭專利申請專利範
    圍第4 項不具進步性。
  6.申請專利範圍第7 項為第1 項之附屬項，其附加之技術特徵
    為「其中係以加熱或真空乾燥方式去除溶劑」，查除前述證
    據1 、證據2 及證據12之結合特徵外，證據12第1 欄第5-13
    行中已揭示在可B- stage化樹脂的標準化流程中，以加熱方
    式蒸發溶劑以在基板上行成一乾膜，因此結合證據1 、證據
    2 及證據12亦可證明上揭專利申請專利範圍第7 項不具進步
    性。
  7.申請專利範圍第8 項為第1 項之附屬項，其附加之技術特徵
    為「其中在e)步驟之施壓加熱溫度係高於c)步驟之溫度」，
    查除前述證據1 、證據2 及證據12之結合特徵外，證據12於
    第1 欄第5-13行中揭示在可B-stage 化樹脂的標準化流程中
    ，以加熱方式蒸發溶劑以在基板上行成一乾膜（dry
    coating ）（相當於B-stage ），再以加熱方式使樹脂流動
    ，以做為一黏膠，如再更多的熱（additional heat ），則
    樹脂將成為永久性固體，熟悉該項技術者由此揭示可輕易完
    成系爭專利申請專利範圍第8 項之技術內容，即於系爭專利
    申請專利範圍第1 項之步驟e)使無溶劑之黏著乾膜固化並結
    合晶片與基板時，施壓加熱溫度係高於c)步驟之溫度，因此
    結合證據1 、證據2 及證據12亦可證明上揭專利申請專利範
    圍第8 項違反專利法第20條第2 項不具進步性。
  8.綜合上述，結合證據1 、證據2 及證據12可證明上揭專利申
    請專利範圍第1-4 至7-8 項違反專利法第20條第2 項而不具
    進步性。
  (八)附表一爭點4上揭專利是否不具進步性部分：
  1.被告所引用上揭專利之先前技術，係指上揭專利說明書中之
    第1 圖及第2 圖，及於第4 頁（先前技術）所載內容。經查
    ，上揭專利說明書第1 圖及第2 圖，及於第4 頁（先前技術
    ）所載內容即係證據1 （2001年02月20日公告之美國專利
    US0000000 號）。因此爭點4 與爭點3 等同。
  2.理由同爭點3 ，結合上揭專利所記載之先前技術（即證據1
    ）、證據2 及證據12可證明上揭專利申請專利範圍第1-4 至
    7-8 項違反專利法第20條第2 項而不具進步性。
  (九)附表一爭點5上揭專利是否不具進步性部分：
  1.查證據5 揭示一種BGA 之封裝方法，與上揭專利一樣皆屬於
    SOC 之封裝方法，參見第7 欄第30-61 行揭示BGA 封裝件之
    製造方法步驟1 至12以及圖6A及6B，其雖揭示一種BGA 之封
    裝方法，但其中使用之黏膠並未揭示包含溶劑以增加黏膠之
    流動性，亦未揭示黏膠於塗覆基板後且基板未黏結至晶片前
    ，該連黏膠須先去除溶劑，使熱固性混合物形成無溶劑之黏
    著乾膜之技術特徵，與上揭專利申請專利範圍第1 項之技術
    特徵及步驟明顯不同。而證據7 雖揭示該服貼底層140 可由
    一部份熟化的"B-stage" 矽膠彈性體組成，在層138 組合之
    後，經由加熱此一部份熟化物質可更完全熟化，促使該彈性
    體固定層138 與晶片表面，但證據7 並未揭示該服貼底層包
    含溶劑以增加流動性，亦未揭示該服貼底層於塗覆晶片後且
    未黏結至頂層前，該服貼底層須先去除溶劑，使熱固性混合
    物形成無溶劑之黏著乾膜之技術特徵，與上揭專利申請專利
    範圍第1 項之技術特徵及步驟明顯不同，此外，證據7 之服
    貼底層之主要功用與上揭專利申請專利範圍第1 項之黏膠亦
    有所不同，證據7 之服貼底層上下表面另施覆有黏膠做為黏
    結固定之用，另外證據7 之結構與上揭專利申請專利範圍第
    1 項之貼合晶片至基板於結構及步驟皆明顯有異。綜合上述
    ，結合證據5 及證據7 並無法證明上揭專利申請專利範圍第
    1 項不具進步性。
  2.上揭專利申請專利範圍第4-6 項為第1 項之附屬項，附屬項
    包含其獨立項第1 項所述之構成，並進一步為限制或附加，
    結合證據5 及證據7 既無法證明上揭專利申請專利範圍第1
    項違反專利法第20條第2 項而不具進步性，自亦無法證明上
    揭專利申請專利範圍第4-6 項違反專利法第20條第2 項而不
    具進步性。
  (十)附表一爭點6上揭專利是否不具進步性部分：
  1.查證據5 雖揭示一種BGA 之封裝方法，但其中使用之黏膠
    並未揭示包含溶劑以增加黏膠之流動性，亦未揭示黏膠於塗
    覆基板後且基板未黏結至晶片前，該連黏膠須先去除溶劑，
    使熱固性混合物形成無溶劑之黏著乾膜之技術特徵，與上揭
    專利申請專利範圍第1 項之技術特徵及步驟明顯不同。而證
    據6 並未揭示所使用黏膠於貼合引腳接指14與該半導體裝置
    34 前 須先預烤至B-satge ，亦未揭示包含溶劑以增加黏膠
    之流動性，亦未揭示黏膠於塗覆基板後且基板未黏結至晶片
    前，該黏膠須先去除溶劑，使熱固性混合物形成無溶劑之黏
    著乾膜之技術特徵，與上揭專利申請專利範圍第1 項之技術
    特徵及步驟明顯不同，此外，證據6 係貼合引腳接指與該半
    導體裝置，與上揭專利申請專利範圍第1 項貼合晶片至基板
    於結構及步驟皆明顯有異。另證據7 雖揭示該服貼底層140
    可由一部份熟化的"B-stage" 矽膠彈性體組成，在層138 組
    合之後，經由加熱此一部份熟化物質可更完全熟化，促使該
    彈性體固定層138 與晶片表面，但證據7 並未揭示該服貼底
    層包含溶劑以增加流動性，亦未揭示該服貼底層於塗覆晶片
    後且未黏結至頂層前，該服貼底層須先去除溶劑，使熱固性
    混合物形成無溶劑之黏著乾膜之技術特徵，與上揭專利申請
    專利範圍第1 項之技術特徵及步驟明顯不同，此外，證據7
    之服貼底層之主要功用與上揭專利申請專利範圍第1 項之黏
    膠亦有所不同，證據7 之服貼底層上下表面另施覆有黏膠做
    為黏結固定之用，另外證據7 之結構與上揭專利申請專利範
    圍第1 項之貼合晶片至基板於結構及步驟皆明顯有異。綜合
    上述，結合證據5 、證據6 及證據7 並無法證明上揭專利申
    請專利範圍第1 項不具進步性。
  2.上揭專利申請專利範圍第2 至3 項為第1 項之附屬項，附屬
    項包含其獨立項第1 項所述之構成，並進一步為限制或附加
    ，結合證據5 、證據6 及證據7 既無法證明上揭專利申請專
    利範圍第1 項違反專利法第20條第2 項而不具進步性，自亦
    無法證明上揭專利申請專利範圍第2 至3 項違反專利法第20
    條第2 項而不具進步性。
  (十一)附表一爭點7上揭專利是否不具進步性部分：
  1.證據5 係2000年04月11日公告之美國專利US0000000 號，其
    揭示一種BGA 的封裝方法，證據5 第7 欄第30-61 行揭示
    BGA 封裝件62之之製造方法步驟1 至12。第6 欄第8-12行揭
    示晶片設置開口86允許該晶片16設置通過其中，並以一黏膠
    層72直接接合至該基板56，該黏膠層72能包含一種填充環氧
    物、一無填充環氧物、一丙烯酸或一聚亞醯胺材料。第6 欄
    第64至66行另揭示封膠樹脂能包含一使用壓模過程形成所需
    形狀之鄰甲酚基環氧物，之後利用烤箱熟化之。證據8 係
    2000年04月04日公告之美國專利US0000000 號，其揭示一種
    使用黏膠安裝連接元件至一半導體晶片之方法，證據8 摘要
    、申請專利範圍第8 、9 、12、30項以及第7 欄第34-36 、
    52-58 行、第8 欄第3-14行、第13欄第28-30 、40-42 、47
    -51 行、第14欄第13-19 行等處揭示該連接元件具有一可撓
    性片狀支撐結構，其上具有電性端子與連接物以及在底面之
    一黏膠，對準該連接元件與晶片，以使得該連接元件上之連
    接物對準該晶片之接點，施加壓力在該晶片與該連接元件之
    間，藉此上述壓力僅由該黏膠傳送在該晶片與該連接元件之
    間，以及活化該黏膠當維持這在該連接物與該晶片上接點之
    間的對位。未固化的黏膠以散佈或溶解該黏膠成分於一揮發
    性液態媒質。此一得到的混合物在其後塗佈在該底面呈所欲
    圖案，本質上利用任何圖案化液態形成方法，例如：鋼板印
    刷、網板印刷、或是照相網板印刷、或是以使用感光遮罩劑
    並圖案化照相以形成可塗佈黏膠之鋼板或遮罩的製程。在混
    合物已形成之後，以蒸發方式去除該液態媒質，而留下一呈
    所欲圖案未固化黏膠之薄層。該黏膠最佳呈固態狀態，並只
    要該黏膠低於一預設活化溫度可運用於維持固態大體上不具
    黏性。而後，該黏膠可經由加熱到一高溫足夠能啟動元件之
    間的反應，使黏膠層被引發到一黏性、半固化B-stage 狀態
    ，但尚不足以高溫至完全固化，之後結合該支撐結構與該半
    導體晶片並維持該狀態，加熱並保持一升溫溫度直到該些層
    內B-stage 材料熟化。
  2.查證據5 揭示一種BGA 之封裝方法，與上揭專利一樣皆屬於
    SOC 之封裝方法，參見第7 欄第30-61 行揭示BGA 封裝件之
    製造方法步驟1 至12以及圖6A及6B，但其中使用之黏膠並未
    揭示包含溶劑以增加黏膠之流動性，亦未揭示黏膠於塗覆基
    板後且基板未黏結至晶片前，該連黏膠須先去除溶劑，使熱
    固性混合物形成無溶劑之黏著乾膜之技術特徵，惟證據8 揭
    示一種使用黏膠安裝連接元件至一半導體晶片之方法，其中
    使用的黏膠於證據8 第7 欄第64行亦揭示為「熱固性」材質
    ，且包含溶劑，且塗施於連接元件底面後以蒸發方式去除該
    液態媒質（即溶劑），而後，該黏膠可經由加熱到一高溫足
    夠能啟動元件之間的反應，使黏膠層被引發到一黏性、半固
    化B-stage 狀態，但尚不足以高溫至完全固化，之後結合該
    支撐結構與該半導體晶片並維持該狀態，加熱並保持一升溫
    溫度直到該些層內B-stage 材料熟化，其中結合過程除加熱
    外，證據8 於申請專利範圍第8 項步驟（c ）亦揭示揭示施
    加壓力，雖然證據8 係連接元件至一半導體晶片，與上揭專
    利申請專利範圍第1 項結合基板至晶片其結構不盡相同，但
    兩者皆屬半導體晶片之技術領域，熟悉該項技術之人士仍可
    輕易結合證據5 及證據8 而完成上揭專利申請專利範圍第1
    項之技術特徵，故結合證據5 及證據8 可證明上揭專利申請
    專利範圍第1 項不具進步性。
  3.申請專利範圍第2 項為第1 項之附屬項，其附加之技術特徵
    為「其係以網板印刷方法形成一層熱固性混合物」，惟查，
    除前述證據5 及證據8 之結合特徵外，證據8 第8 欄第3 至
    14行中亦揭示「此一得到的混合物在其後塗佈在該底面呈所
    欲圖案，本質上利用任何圖案化液態形成方法，例如：鋼板
    印刷、網板印刷、或是照相網板印刷、或是以使用感光遮罩
    劑並圖案化照相以形成可塗佈黏膠之鋼板或遮罩的製程。」
    ，因此結合證據5 及證據8 亦可證明上揭專利申請專利範圍
    第2 項不具進步性。
  4.申請專利範圍第3 項為第1 項之附屬項，其附加之技術特徵
    為「其係以印刷[painting]、噴塗[spraying]、旋塗
    [spinning] 或 浸染[dipping] 方法形成一層熱固性混合物
    」，惟查，除前述證據5 及證據8 之結合特徵外，證據8 第
    8 欄第3 至14 行 中亦揭示「此一得到的混合物在其後塗佈
    在該底面呈所欲圖案，本質上利用任何圖案化液態形成方法
    ，例如：鋼板印刷、網板印刷、或是照相網板印刷、或是以
    使用感光遮罩劑並圖案化照相以形成可塗佈黏膠之鋼板或遮
    罩的製程。」，因此結合證據5 及證據8 亦可證明上揭專利
    申請專利範圍第3 項不具進步性。
  5.綜合上述，結合證據5 及證據8 可證明上揭專利申請專利範
    圍第1 至3 項違反專利法第20條第2 項而不具進步性。
  (十二)附表一爭點8上揭專利是否不具進步性部分：
  1.證據1 係2001年02月20日公告之美國專利US0000000 號，其
    為一種晶片及尺寸級之封裝方法，證據1 之圖2 、圖3 、發
    明說明及申請專利範圍第1 項等處揭示一種SOC
    （Substrate-On-Chip ）之封裝方法，該申請專利範圍第1
    項揭示之步驟為：（a ）提供一基板，該基板具有一導電表
    面、及一非導電表面具可供單一或多個晶片置放區域，該晶
    片置放區具有單一或多個通孔；（b ）在晶片放置區域塗敷
    熱塑性黏著層至特定厚度；（c ）放置半導體晶片在每個晶
    片置放區域，使得該晶片主動面與熱塑性黏著層接觸，且該
    晶片主動面上複數個焊墊係位置對應至基板通孔；（d ）在
    特定壓力下對基板及晶片加熱至特定溫度經過一定時間；（
    e ）經由通孔打線電性連接晶片之焊墊至基板；（f ）在晶
    片放置區及通孔形成具非導電樹脂之保護層；（g ）在基板
    導電面上設置複數個球焊墊陣列。證據8 係2000年04月04日
    公告之美國專利US0000000 號，其揭示一種使用黏膠安裝連
    接元件至一半導體晶片之方法，證據8 摘要、申請專利範圍
    第8 、9 、12、30項以及第7 欄第34-36 、52-58 行、第8
    欄第3-14行、第13欄第28-30 、40-42 、47-51 行、第14欄
    第13- 19行等處揭示該連接元件具有一可撓性片狀支撐結構
    ，其上具有電性端子與連接物以及在底面之一黏膠，對準該
    連接元件與晶片，以使得該連接元件上之連接物對準該晶片
    之接點，施加壓力在該晶片與該連接元件之間，藉此上述壓
    力僅由該黏膠傳送在該晶片與該連接元件之間，以及活化該
    黏膠當維持這在該連接物與該晶片上接點之間的對位。未固
    化的黏膠以散佈或溶解該黏膠成分於一揮發性液態媒質。此
    一得到的混合物在其後塗佈在該底面呈所欲圖案，本質上利
    用任何圖案化液態形成方法，例如：鋼板印刷、網板印刷、
    或是照相網板印刷、或是以使用感光遮罩劑並圖案化照相以
    形成可塗佈黏膠之鋼板或遮罩的製程。在混合物已形成之後
    ，以蒸發方式去除該液態媒質，而留下一呈所欲圖案未固化
    黏膠之薄層。該黏膠最佳呈固態狀態，並只要該黏膠低於一
    預設活化溫度可運用於維持固態大體上不具黏性。而後，該
    黏膠可經由加熱到一高溫足夠能啟動元件之間的反應，使黏
    膠層被引發到一黏性、半固化B-stage 狀態，但尚不足以高
    溫至完全固化，之後結合該支撐結構與該半導體晶片並維持
    該狀態，加熱並保持一升溫溫度直到該些層內B-stage 材料
    熟化。
  2.查證據1 雖亦揭示一種SOC 之封裝方法，但其使用之黏膠乃
    係不含溶劑之「熱塑性」黏膠（見證據1 第3 欄第21-26 行
    、申請專利範圍），與上揭專利申請專利範圍第1 項「具有
    溶劑之熱固性混合物」完全不同，因此其操作步驟亦隨之不
    同，惟證據8 揭示一種使用黏膠安裝連接元件至一半導體晶
    片之方法，其中使用的黏膠於證據8 第7 欄第64行亦揭示為
    「熱固性」材質，且包含溶劑，且塗施於連接元件底面後以
    蒸發方式去除該液態媒質（即溶劑），而後，該黏膠可經由
    加熱到一高溫足夠能啟動元件之間的反應，使黏膠層被引發
    到一黏性、半固化B-stage 狀態，但尚不足以高溫至完全固
    化，之後結合該支撐結構與該半導體晶片並維持該狀態，加
    熱並保持一升溫溫度直到該些層內B-stage 材料熟化，其中
    結合過程除加熱外，證據8 於申請專利範圍第8 項步驟（c
    ）亦揭示揭示施加壓力，雖然證據8 係連接元件至一半導體
    晶片，與上揭專利申請專利範圍第1 項結合基板至晶片其結
    構不盡相同，但兩者皆屬半導體晶片之技術領域，熟悉該項
    技術之人士仍可輕易結合證據1 及證據8 而完成上揭專利申
    請專利範圍第1 項之技術特徵，故結合證據1 及證據8 可證
    明上揭專利申請專利範圍第1 項不具進步性。
  3.申請專利範圍第2 項為第1 項之附屬項，其附加之技術特徵
    為「其係以網板印刷方法形成一層熱固性混合物」，惟查，
    除前述證據1 及證據8 之結合特徵外，證據8 第8 欄第3 至
    14行中亦揭示「此一得到的混合物在其後塗佈在該底面呈所
    欲圖案，本質上利用任何圖案化液態形成方法，例如：鋼板
    印刷、網板印刷、或是照相網板印刷、或是以使用感光遮罩
    劑並圖案化照相以形成可塗佈黏膠之鋼板或遮罩的製程。」
    ，因此結合證據1 及證據8 亦可證明上揭專利申請專利範圍
    第2項不具進步性。
  4.申請專利範圍第3 項為第1 項之附屬項，其附加之技術特徵
    為「其係以印刷[painting]、噴塗[spraying]、旋塗
    [spinning] 或 浸染[dipping] 方法形成一層熱固性混合物
    」，惟查除前述證據1 及證據8 之結合特徵外，證據8 第8
    欄第3 至14行中亦揭示「此一得到的混合物在其後塗佈在該
    底面呈所欲圖案，本質上利用任何圖案化液態形成方法，例
    如：鋼板印刷、網板印刷、或是照相網板印刷、或是以使用
    感光遮罩劑並圖案化照相以形成可塗佈黏膠之鋼板或遮罩的
    製程。」，因此結合證據1 及證據8 亦可證明上揭專利申請
    專利範圍第3 項不具進步性。
  5.綜合上述，結合證據1 及證據8 可證明上揭專利申請專利範
    圍第1 至3 項違反專利法第20條第2 項而不具進步性。
  (十三)附表一爭點9上揭專利是否不具進步性部分：
    查證據1 雖亦揭示一種SOC 之封裝方法，但其使用之黏膠乃
    係不含溶劑之「熱塑性」黏膠（見證據1 第3 欄第21-26 行
    、申請專利範圍），與上揭專利申請專利範圍第1項「具有
    溶劑之熱固性混合物」完全不同，因此其操作步驟亦隨之不
    同。而證據9 雖揭示該服貼底層可由一部份熟化的"B-stage
    " 矽膠彈性體組成，在該頂層組配之後，這部份熟化材料可
    經由加熱始其更加以完全熟化，使得該彈性體接合該頂層與
    該晶片表面，但證據9 並未揭示該服貼底層包含溶劑以增加
    流動性，亦未揭示該服貼底層於塗覆晶片後且未黏結至頂層
    前，該服貼底層須先去除溶劑，使熱固性混合物形成無溶劑
    之黏著乾膜之技術特徵，與上揭專利申請專利範圍第1 項之
    技術特徵及步驟明顯不同，此外，證據9 之服貼底層之主要
    功用與上揭專利申請專利範圍第1 項之黏膠亦有所不同，證
    據9 之服貼底層上下表面另施覆有黏膠做為黏結固定之用（
    參見證據9 第22欄第10至12行），另外證據9 之結構與上揭
    專利申請專利範圍第1 項之貼合晶片至基板於結構及步驟皆
    明顯有異。綜合上述，結合證據1 及證據9 並無法證明上揭
    專利申請專利範圍第1 項不具進步性。
  (十四)附表一爭點10上揭專利是否不具進步性部分：
    查證據1 雖亦揭示一種SOC 之封裝方法，但其使用之黏膠乃
    係不含溶劑之「熱塑性」黏膠（見證據1 第3 欄第21-26 行
    、申請專利範圍），與上揭專利申請專利範圍第1 項「具有
     溶 劑之熱固性混合物」完全不同，因此其操作步驟亦隨之
    不同。另查，證據11編號119-14、118-34及120-15之資料上
    「B-STAGE PROCEDURE 」部分並無揭示先「去除溶劑，使熱
    固性混合物形成無溶劑之黏著乾膜」再後續進行熱壓合步驟
    之特徵，且證據11係2008年11月13日公證始印出之美國創意
    材料公司（Creative Materials Incorporated ）網頁資料
    ，編號119-14、118-34、及120-15雖分別列有資料修訂日（
    REVISION DATE ）1998/7/22 、1998/7/22 、及1998/9/21
    ，但該日期屬於該文件之資料修訂日，無法證明於該日即已
    公開於網路上而為不特定人所可取得，證據11之證據力明顯
    不足。綜合上述，結合證據1 及證據11並無法證明上揭專利
    申請專利範圍第1 項不具進步性。
  (十五)附表一爭點11上揭專利是否不具進步性部分：
  1.證據5 係2000年04月11日公告之美國專利US0000000 號，其
    揭示一種BGA的封裝方法，證據5第7欄第30-61行揭示BGA封
    裝件62之製造方法步驟1 至12。第6 欄第8-12行揭示晶片設
    置開口86允許該晶片16設置通過其中，並以一黏膠層72直接
    接合至該基板56，該黏膠層72能包含一種填充環氧物、一無
    填充環氧物、一丙烯酸或一聚亞醯胺材料。第6 欄第64至66
    行另揭示封膠樹脂能包含一使用壓模過程形成所需形狀之鄰
    甲酚基環氧物，之後利用烤箱熟化之。證據11係經2008年11
    月13日公證並印出之美國創意材料公司（Creative
    Materials Incorporated）網頁資料（http:// www.
    creative materials.com）之產品材料特性（data sheet）
    公開資訊，包含編號119-14（資料修訂日1998/7/22 ）、
    118-34（資料修訂日1998/7/22 ）、及120-15（資料修訂日
    1998/9/21）之影本。其中編號119-14之資料上「B-STAGE
    PROCEDURE 」揭示「Apply adhesive to substrate. Next
    apply heat to advance the curing to the non-tacky
    stage when cooled to room temperature. A temperature
    of 125°C for 2-3 minutes is required, B- Stage time
    is mass related. User is encouraged to experiment
    for optimum drying time at a given temperature.
    Store on release liner to prevent contamination.」，
    編號118-34及120-15之資料上亦有類似之揭示，被告認為該
    揭示可推知證據11的B-stageable Epoxy Adhesive在B 階段
    過成應有去除溶劑之情事。證據12係1983年10月25日公告之
    美國專利US0000000 號，揭示一種無溶劑之UV可乾燥性
    B-Stage Expoxy黏膠，證據12第1 欄第5-13行中揭示在可
    B-stage 化樹脂的標準化流程中，以加熱方式蒸發溶劑以在
    基板上行成一乾膜(dry coating)(相當於B-stage)，再以加
    熱方式使樹脂流動，以做為一黏膠。如再更多的熱
    （additional heat），則樹脂將成為永久性固體。
  2.查證據11編號119-14、118-34及120-15之資料上「B-STAGE
    PROCEDURE 」部分並無揭示先「去除溶劑，使熱固性混合物
    形成無溶劑之黏著乾膜」再後續進行熱壓合步驟之特徵，而
    且證據11 係2008 年11月13日公證始印出之美國創意材料公
    司（Creative Materials Incorporated） 網頁資料，編號
    119-14、118-34、及120-15雖然分別列有資料修訂日（
    REVISION DATE ）1998/7/22 、1998/7/22 、及1998/9/21
    ，但該日期屬於該文件之資料修訂日，無法證明於該日即已
    公開於網路上而為不特定人所可取得，證據11之證據力明顯
    不足。證據5 揭示一種BGA 之封裝方法，與上揭專利一樣皆
    屬於SOC 之封裝方法，參見第7 欄第30-61 行揭示BGA 封裝
    件之製造方法步驟1 至12以及圖6A及6B，但其中使用之黏膠
    並未揭示包含溶劑以增加黏膠之流動性，亦未揭示黏膠於塗
    覆基板後且基板未黏結至晶片前，該連黏膠須先去除溶劑，
    使熱固性混合物形成無溶劑之黏著乾膜之技術特徵，惟證據
    12揭示一種無溶劑之UV可乾燥性B-Stage Expoxy 黏 膠，證
    據12第1 欄第5-13中揭示在可B-stage 化樹脂的標準化流程
    中，以加熱方式蒸發溶劑以在基板上行成一乾膜（dry
    coating ）（相當於B-stage ），再以加熱方式使樹脂流動
    ，以做為一黏膠。如再更進一步加熱，則樹脂將成為永久性
    固體。故結合證據5 及證據12可揭示系爭專利之步驟(a)(b)
    (c)(d)(f)(g)，其中(e) 步驟貼合基板與晶片時加壓加熱中
    之「加壓」過程雖沒有為證據5 及證據12所揭示，但黏合物
    體時加壓乃一般常識，事實上也為半導體製封裝技術領域中
    之習知技術，因此，熟悉該項技術者仍能輕易結合證據5 及
    證據12而完成上揭專利申請專利範圍第1 項之技術內容，即
    結合證據5 及證據12可證明上揭專利申請專利範圍第1 項不
    具進步性。
  3.申請專利範圍第2 項為第1 項之附屬項，其附加之技術特徵
    為「其係以網板印刷方法形成一層熱固性混合物」，被告指
    出證據11之編號119-14、118-34、及120-15資料上「
    DESCRIPTION 」及「B-STAGE PROCEDURE 」部分揭示能以網
    板印刷方法在基板上形成一層混合物，故被告主張結合證據
    5 、證據11及證據12可證明上揭專利申請專利範圍第2 項違
    反專利法第20條第2 項不具進步性。惟查，證據11如前所述
    係2008年11月13日公證始印出之美國創意材料公司
    （Creative Materials Incorporated）網頁資料，編號
    119-14、118-34、及120-15雖然分別列有資料修訂日（
    REVISION DATE ）1998/7/22 、1998/7/22 、及1998/9/21
    ，但該日期屬於該文件之資料修訂日，無法證明於該日即已
    公開於網路上而為不特定人所可取得，證據11之證據力明顯
    不足。綜合上述，結合證據5 、證據11及證據12尚無法證明
    上揭專利申請專利範圍第2 項不具進步性。
  4.申請專利範圍第3 項為第1 項之附屬項，其附加之技術特徵
    為「其係以印刷[painting]、噴塗[spraying]、旋塗
    [spinning] 或 浸染[dipping] 方法形成一層熱固性混合物
    」，被告指出證據11之編號119-14、118-34、及120-15資料
    上「DESCRIPTION 」及「B- STAGE PROCEDURE」部分揭示該
    等特徵，故被告主張結合證據5 、證據11及證據12可證明上
    揭專利申請專利範圍第3項 違反專利法第20條第2 項不具進
    步性。惟證據11如前所述係2008年11月13日公證始印出之美
    國創意材料公司（Creative Materials Incorporated ）網
    頁資料，編號119-14、118-34、及120-15雖然分別列有資料
    修訂日（REVISION DATE ）1998/7/22 、1998/7/22 、及
    1998/9/21 ，但該日期屬於該文件之資料修訂日，無法證明
    於該日即已公開於網路上而為不特定人所可取得，證據11之
    證據力明顯不足。綜合上述，結合證據5 、證據11及證據12
    尚無法證明上揭專利申請專利範圍第3 項不具進步性。
  5.申請專利範圍第4 項為第1 項之附屬項，其附加之技術特徵
    為「其在「形成封膠材」之步驟後，另包含有：接植複數個
    焊球於基板之下表面」，查除前述證據5 及證據12之結合特
    徵外，證據5 第7 欄第30至61行以及圖6A及6B揭示在形成封
    膠樹脂90之步驟11之後，於步驟12中，可設置複數個銲球88
    於該基板56之接求墊82，因此結合證據5 及證據12亦可證明
    上揭專利申請專利範圍第4 項不具進步性。
  6.申請專利範圍第5 項為第1 項之附屬項，其附加之技術特徵
    為「其中係以壓模方式形成該封膠材」，查除前述證據5及
    證據12之結合特徵外，證據5 於第7 欄第29-64 之步驟11可
    參考第6 欄第62至67行以及圖6B，揭示以壓模方式形成一封
    膠材（90）及其頂部封膠（92），因此結合證據5 及證據12
    亦可證明上揭專利申請專利範圍第5 項不具進步性。
  7.申請專利範圍第6 項為第5 項之附屬項，其附加之技術特徵
    為「其中該封膠材係密封晶片」，查除前述證據5 及證據12
    之結合特徵外，證據5 於第7 欄第29-64 之步驟11及參考第
    6 欄第62 至67 行以及圖6B及圖7 揭示該封膠材（90）係密
    封晶片（16 ） ，因此結合證據5 及證據12亦可證明上揭專
    利申請專利範圍第6 項不具進步性。
  8.申請專利範圍第7 項為第1 項之附屬項，其附加之技術特徵
    為「其中係以加熱或真空乾燥方式去除溶劑」，查除前述證
    據5及 證據12之結合特徵外，證據12第1 欄第5-13行中已揭
    示在可B-stage 化樹脂的標準化流程中，以加熱方式蒸發溶
    劑以在基板上行成一乾膜，因此結合證據5 及證據12亦可證
    明上揭專利申請專利範圍第7 項不具進步性。
  9.申請專利範圍第8 項為第1 項之附屬項，其附加之技術特徵
    為「其中在e)步驟之施壓加熱溫度係高於c)步驟之溫度」，
    查除前述證據5 及證據12之結合特徵外，證據12於第1 欄第
    5-13行中揭示在可B-stage 化樹脂的標準化流程中，以加熱
    方式蒸發溶劑以在基板上行成一乾膜（dry coating ）（相
    當於B-stage ），再以加熱方式使樹脂流動，以做為一黏膠
    ，如再更多的熱（additional heat），則樹脂將成為永久
    性固體，熟悉該項技術者由此揭示可輕易完成上揭專利申請
    專利範圍第8 項之技術內容，即於上揭專利申請專利範圍第
    1 項之步驟e)使無溶劑之黏著乾膜固化並結合晶片與基板時
    ，施壓加熱溫度係高於c)步驟之溫度，因此結合證據5 及證
    據12亦可證明上揭專利申請專利範圍第8 項違反專利法第20
    條第2 項不具進步性。
 10.綜合上述，結合證據5 、證據11及證據12可證明上揭專利申
    請專利範圍第1 、4 至8 項違反專利法第20條第2 項而不具
    進步性，但尚不能證明上揭專利申請專利範圍第2 及3 項違
    反專利法第20條第2 項而不具進步性。
  (十六)附表一爭點12上揭專利是否不具進步性部分：
  1.證據1 係2001年02月20日公告之美國專利US0000000 號，其
    為一種晶片及尺寸級之封裝方法，證據1 之圖2 、圖3 、發
    明說明及申請專利範圍第1 項等處揭示一種SOC
    （Substrate-On-Chip ）之封裝方法，該申請專利範圍第1
    項揭示之步驟為：（a ）提供一基板，該基板具有一導電表
    面、及一非導電表面具可供單一或多個晶片置放區域，該晶
    片置放區具有單一或多個通孔；（b ）在晶片放置區域塗敷
    熱塑性黏著層至特定厚度；（c ）放置半導體晶片在每個晶
    片置放區域，使得該晶片主動面與熱塑性黏著層接觸，且該
    晶片主動面上複數個焊墊係位置對應至基板通孔；（d ）在
    特定壓力下對基板及晶片加熱至特定溫度經過一定時間；（
    e ）經由通孔打線電性連接晶片之焊墊至基板；（f ）在晶
    片放置區及通孔形成具非導電樹脂之保護層；（g ）在基板
    導電面上設置複數個球焊墊陣列。證據3 係1997年01月03日
    公告之美國專利US0000000 號，揭示一種電子元件層疊封裝
    方法，證據3 於第1 欄第41至56行、第7 欄第5-9 及22-24
    及32-35 行及申請專利範圍第6 項等處揭示一黏著材料層如
    聚亞醯胺，具有兩階段特性，於第1 階段為液態，塗施附著
    於晶圓上，接著加熱去除溶劑，形成無溶劑之黏著乾膜，接
    著於第2 階段加壓及熱使黏著乾膜成為黏滯流動性，該黏滯
    流動性之黏著乾膜並填補不規則平面及凹洞，之後熟化
     (cure) 該黏膠使其黏結層狀結構物（其餘參見證據3）。
  2.查證據1 雖亦揭示一種SOC 之封裝方法，但其使用之黏膠乃
    係不含溶劑之「熱塑性」黏膠( 見證據1 第3 欄第21-26 行
    、申請專利範圍) ，與上揭專利申請專利範圍第1 項「具有
    溶劑之熱固性混合物」完全不同，因此其操作步驟亦隨之不
    同，惟證據3 揭示一種電子元件層疊封裝方法，證據3 於第
    1 欄第41至56行、第7 欄第5-9 及22-24 及32-35 行及申請
    專利範圍第6 項等處揭示一黏著材料層如聚亞醯胺，具有兩
    階段特性，於第1 階段為液態，塗施附著於晶圓上，接著加
    熱去除溶劑，形成無溶劑之黏著乾膜，接著於第2 階段加壓
    及加熱使黏著乾膜成為黏滯流動性，該黏滯流動性之黏著乾
    膜並填補不規則平面及凹洞，之後熟化（cure）該黏膠使其
    黏結層狀結構物。另證據3 於第6 欄第18至39行中亦揭示該
    黏膠材料可為熱固性樹脂，並可進一步熟化成固態黏著層。
    雖然證據3 元件層疊封裝之結構與上揭專利之貼合晶片與經
    基板之結構不具相同，但皆使用黏膠貼合半導體晶圓或晶片
    ，應用領域仍為相同，熟悉該項技術者仍可輕易結合證據1
    及證據3 而輕易完成上揭專利申請專利範圍第1 項之技術內
    容，因此結合證據1 及證據3 可證明上揭專利申請專利範圍
    第1 項不具進步性。
  3.申請專利範圍第2 項為第1 項之附屬項，其附加之技術特徵
    為「其係以網板印刷方法形成一層熱固性混合物」，惟查，
    除前述證據1 及證據3 之結合特徵外，證據1 於第2 欄第26
    -27 行已揭示一種以網板印刷方式形成一層熱塑性化合物，
    此外證據3 於第7 欄第25至29行亦揭示以漩塗、擠壓、噴塗
    、印刷浸染或凹凸印刷方式形成一層液態熱固性混合物於晶
    片上，因此結合證據1 及證據3 亦可證明上揭專利申請專利
    範圍第2 項不具進步性。
  4.申請專利範圍第3 項為第1 項之附屬項，其附加之技術特徵
    為「其係以印刷[painting]、噴塗[spraying]、旋塗[spinn
    ing]或浸染[dipping] 方法形成一層熱固性混合物」，惟查
    ，除前述證據1 及證據3 之結合特徵外，證據3 於第7 欄第
    25 至29 行亦揭示以漩塗、擠壓、噴塗、印刷浸染或凹凸印
    刷方式形成一層液態熱固性混合物於晶片上，因此結合證據
    1 及證據3 亦可證明上揭專利申請專利範圍第3 項不具進步
    性。
  5.申請專利範圍第4 項為第1 項之附屬項，其附加之技術特徵
    為「其在「形成封膠材」之步驟後，另包含有：接植複數個
    焊球於基板之下表面」，惟查，除前述證據1 及證據3 之結
    合特徵外，證據1 之圖2 、圖3 及申請專利範圍第1 項之步
    驟(g)及第2 欄第55行至第4 欄第8 行中揭示設置複數個格
    柵排列之球形接點於該基板之該導電面。因此結合證據1 及
    證據3 亦可證明上揭專利申請專利範圍第4 項不具進步性。
  6.申請專利範圍第7 項為第1 項之附屬項，其附加之技術特徵
    為「其中係以加熱或真空乾燥方式去除溶劑」，查除前述證
    據1及 證據3 之結合特徵外，證據3 於第7 欄第31至35行已
    揭示一以加熱真空方式完全去除溶劑。因此結合證據1 及證
    據3 亦可證明上揭專利申請專利範圍第7 項不具進步性。
  7.申請專利範圍第8 項為第1 項之附屬項，其附加之技術特徵
    為「其中在e)步驟之施壓加熱溫度係高於c)步驟之溫度」，
    查除前述證據1 及證據3 之結合特徵外，證據3 於第7 欄第
    31至35行已揭示一去除溶劑步驟之溫度為起始的110 ℃至
    130 ℃，並於第7 欄第56至65行及申請專利範圍第4 項揭示
    施壓加熱溫度為300 ℃至400 ℃，另證據3 申請專利範圍第
    7 項亦揭示去除溶劑步驟之溫度低於黏膠之固化溫度。因此
    結合證據1 及證據3 亦可證明上揭專利申請專利範圍第8 項
    不具進步性。
  8.綜合上述，結合證據1 及證據3 可證明上揭專利申請專利範
    圍第1 至4 及7 至8 項違反專利法第20條第2 項而不具進步
    性。
  (十七)附表一爭點13上揭專利是否不具進步性部分：
  1.證據5 係2000年04月11日公告之美國專利US0000000 號，其
    揭示一種BGA 的封裝方法，證據5 第7 欄第30-61 行揭示
    BGA 封裝件62之製造方法步驟1 至12。第6 欄第8-12行揭示
    晶片設置開口86允許該晶片16設置通過其中，並以一黏膠層
    72直接接合至該基板56，該黏膠層72能包含一種填充環氧物
    、一無填充環氧物、一丙烯酸或一聚亞醯胺材料。第6 欄第
    64至66行另揭示封膠樹脂能包含一使用壓模過程形成所需形
    狀之鄰甲酚基環氧物，之後利用烤箱熟化之。證據3 係1997
    年01月03日公告之美國專利US0000000 號，揭示一種電子元
    件層疊封裝方法，證據3 於第1 欄第41至56行、第7 欄第
    5-9 及22-24 及32-35 行及申請專利範圍第6 項等處揭示一
    黏著材料層如聚亞醯胺，具有兩階段特性，於第1 階段為液
    態，塗施附著於晶圓上，接著加熱去除溶劑，形成無溶劑之
    黏著乾膜，接著於第2 階段加壓及熱使黏著乾膜成為黏滯流
    動性，該黏滯流動性之黏著乾膜並填補不規則平面及凹洞，
    之後熟化（cure）該黏膠使其黏結層狀結構物（其餘參見證
    據3）。
  2.證據5 揭示一種BGA 之封裝方法，與上揭專利一樣皆屬於
    SOC 之封裝方法，參見第7 欄第30-61 行揭示BGA 封裝件之
    製造方法步驟1 至12以及圖6A及6B，但其中使用之黏膠並未
    揭示包含溶劑以增加黏膠之流動性，亦未揭示黏膠於塗覆基
    板後且基板未黏結至晶片前，該連黏膠須先去除溶劑，使熱
    固性混合物形成無溶劑之黏著乾膜之技術特徵，惟被證76揭
    示一種電子元件層疊封裝方法，證據76於第1 欄第41至56行
    、第7 欄第5-9 及22-24 及32-35 行及申請專利範圍第6 項
    等處揭示一黏著材料層如聚亞醯胺，具有兩階段特性，於第
    1 階段為液態，塗施附著於晶圓上，接著加熱去除溶劑，形
    成無溶劑之黏著乾膜，接著於第2 階段加壓及加熱使黏著乾
    膜成為黏滯流動性，該黏滯流動性之黏著乾膜並填補不規則
    平面及凹洞，之後熟化（cure）該黏膠使其黏結層狀結構物
    。另證據3 於第6 欄第18至39行中亦揭示該黏膠材料可為熱
    固性樹脂，並可進一步熟化成固態黏著層。雖然證據3 元件
    層疊封裝之結構與上揭專利之貼合晶片與經基板之結構不具
    相同，但皆使用黏膠貼合半導體晶圓或晶片，應用領域仍為
    相同，熟悉該項技術者仍可輕易結合證據5 及證據3 而輕易
    完成上揭專利申請專利範圍第1 項之技術內容，因此結合證
    據5 及證據3 可證明上揭專利申請專利範圍第1 項不具進步
    性。
  3.申請專利範圍第3 項為第1 項之附屬項，其附加之技術特徵
    為「其係以印刷[painting]、噴塗[spraying]、旋塗
    [spinning] 或 浸染[dipping] 方法形成一層熱固性混合物
    」，查除前述證據5 及證據3 之結合特徵外，證據3 於第7
    欄第25至29行亦揭示以漩塗、擠壓、噴塗、印刷浸染或凹凸
    印刷方式形成一層液態熱固性混合物於晶片上，因此結合證
    據5 及證據3 亦可證明上揭專利申請專利範圍第3 項不具進
    步性。
  4.申請專利範圍第4 項為第1 項之附屬項，其附加之技術特徵
    為「其在「形成封膠材」之步驟後，另包含有：接植複數個
    焊球於基板之下表面」，查除前述證據5 及證據3 之結合特
    徵外，證據5 第7 欄第30至61行以及圖6A及6B揭示在形成封
    膠樹脂90之步驟11之後，於步驟12中，可設置複數個銲球88
    於該基板56之接求墊82，因此結合證據5 及證據3 亦可證明
    上揭專利申請專利範圍第4 項不具進步性。
  5.申請專利範圍第5 項為第1 項之附屬項，其附加之技術特徵
    為「其中係以壓模方式形成該封膠材」，查除前述證據5 及
    證據3 之結合特徵外，證據5 於第7 欄第29-64 之步驟11可
    參考第6欄 第62至67行以及圖6B，揭示以壓模方式形成一封
    膠材（90）及其頂部封膠（92），因此結合證據5 及證據3
    亦可證明上揭專利申請專利範圍第5 項不具進步性。
  6.申請專利範圍第6 項為第5 項之附屬項，其附加之技術特徵
    為「其中該封膠材係密封晶片」，查除前述證據5 及證據3
    之結合特徵外，證據5 於第7 欄第29-64 之步驟11及參考第
    6 欄第62 至67 行以及圖6B及圖7 揭示該封膠材(90)係密封
    晶片(16)，因此結合證據5 及證據3 亦可證明上揭專利申請
    專利範圍第6 項不具進步性。
  7.申請專利範圍第7 項為第1 項之附屬項，其附加之技術特徵
    為「其中係以加熱或真空乾燥方式去除溶劑」，查除前述證
    據5及 證據3 之結合特徵外，證據3 於第7 欄第31至35行已
    揭示一以加熱真空方式完全去除溶劑。因此結合證據5 及證
    據3 亦可證明上揭專利申請專利範圍第7 項不具進步性。
  8.申請專利範圍第8 項為第1 項之附屬項，其附加之技術特徵
    為「其中在e)步驟之施壓加熱溫度係高於c)步驟之溫度」，
    查除前述證據5 及證據3 之結合特徵外，證據3 於第7 欄第
    31至35行已揭示一去除溶劑步驟之溫度為起始的110 ℃至
    130 ℃，並於第7 欄第56至65行及申請專利範圍第4 項揭示
    施壓加熱溫度為300 ℃至400 ℃，另證據3 申請專利範圍第
    7 項亦揭示去除溶劑步驟之溫度低於黏膠之固化溫度。因此
    結合證據5 及證據3 亦可證明上揭專利申請專利範圍第8 項
    不具進步性。
  9.綜合上述，結合證據5 及證據3 可證明上揭專利申請專利範
    圍第1 、3 至8 項違反專利法第20條第2 項而不具進步性。
  (十八)附表一爭點14上揭專利是否不具進步性部分：
  1.證據5 係2000年04月11日公告之美國專利US0000000 號，其
    揭示一種BGA 的封裝方法，被告指出證據5 第7 欄第30-61
    行揭示BGA 封裝件62之之製造方法步驟1 至12。第6 欄第
    8-12行揭示晶片設置開口86允許該晶片16設置通過其中，並
    以一黏膠層72直接接合至該基板56，該黏膠層72能包含一種
    填充環氧物、一無填充環氧物、一丙烯酸或一聚亞醯胺材料
    。第6 欄第64至66行另揭示封膠樹脂能包含一使用壓模過程
    形成所需形狀之鄰甲酚基環氧物，之後利用烤箱熟化之。證
    據12係1983年10月25日公告之美國專利US0000000 號，揭示
    一種無溶劑之UV可乾燥性B-Stage Expoxy黏膠，證據12第1
    欄第5-13行中揭示在可B-stage 化樹脂的標準化流程中，以
    加熱方式蒸發溶劑以在基板上行成一乾膜（dry coating ）
    （相當於B- stage），再以加熱方式使樹脂流動，以做為一
    黏膠。如再更多的熱（additional heat ），則樹脂將成為
    永久性固體。證據16係2001年3 月13日公告之美國專利
    US0000000 號，證據16係2000年01月25日公告之美國專利
    US0000000 號，其揭示一種聯接導線架至晶片之方法，證據
    16第5 欄第27-33 行揭示該黏膠16可以是液態或膏狀混合物
    ，具有反應單體或聚合物或稀釋樹脂，該黏膠16可為兩特性
    化學混合物。一是固化型包含溶劑之單體或中階聚合物與填
    料。二是乾燥型包含溶劑之聚合樹脂（預烤）與填料。此外
    ，該黏膠16亦可為該兩種型態之組合。此外證據16第5 欄第
    57行至第6 欄第6 行揭示在該黏膠塗施在晶片之主動面或導
    線架之引腳接指之後並在該導線架與晶片貼合之前，一中階
    固化步驟可被使用，該黏膠能為B-stage 或部分熟化。之後
    ，該導線架與晶片貼合是使用任何習知方法例如施加壓力，
    如有需要可進行一後烘烤步驟，該液態黏膠層可藉由紫外光
    （UV）、紅外光（IR）、或傳統或溫度帶烘爐被固化或乾燥
    。另證據16第6 欄第12-15 行揭示如果採用一乾燥型黏膠，
    該黏膠應完全烘烤乾以去除溶劑。如果採一急速（快速）固
    化環氧物，則應使用一溫度帶烘爐。
  2.證據5 揭示一種BGA 之封裝方法，跟系爭專利一樣皆屬於SO
    C 之封裝方法，參見第7 欄第30-61 行揭示BGA 封裝件之製
    造方法步驟1 至12以及圖6A及6B，但其中使用之黏膠並未揭
    示包含溶劑以增加黏膠之流動性，亦未揭示黏膠於塗覆基板
    後且基板未黏結至晶片前，該連黏膠須先去除溶劑，使熱固
    性混合物形成無溶劑之黏著乾膜之技術特徵。而證據16揭示
    有使用所謂「兩階段特性」的黏膠作為導線架與晶片之黏著
    層，在該黏膠塗施在晶片之主動面或導線架之引腳接指之後
    並在該導線架與晶片貼合之前，一中階固化步驟可被使用，
    該黏膠能為B-stage 或部分熟化，但並未揭示於導線架與晶
    片貼合之前要將B-stage 黏膠形成無溶劑之黏著乾膜，證據
    16於第6 欄第12-15 行所揭示之「如果採用一乾燥型黏膠，
    該黏膠應完全烘烤乾以去除溶劑。」係於後烘烤步驟(post
    curing step)，該步驟係在導線架與晶片貼合之後，因此很
    明顯證據16並未揭示上揭專利申請專利範圍第1 項於貼合晶
    片與基板前先去除溶劑，使熱固性混合物形成無溶劑之黏著
    乾膜之技術特徵，此外，證據16所揭示之結構係使導線架與
    晶片貼合，與上揭專利申請專利範圍第1 項係使晶片與基板
    貼合兩者結構亦有所不同。惟查，證據12揭示一種無溶劑之
    UV 可 乾燥性B-Stage Expoxy黏膠，證據12第1 欄第5-13中
    揭示在可B-stage 化樹脂的標準化流程中，以加熱方式蒸發
    溶劑以在基板上行成一乾膜（dry coating）（ 相當於
    B-stage ），再以加熱方式使樹脂流動，以做為一黏膠，如
    再更進一步加熱，則樹脂將成為永久性固體。此外，證據16
    第5 欄第61行至第6 欄第2 行中亦已揭示「施加壓力」使導
    線架與晶片貼合。因此，熟悉該項技術者可輕易結合證據5
    、證據12及證據16而完成上揭專利申請專利範圍第1 項之技
    術內容，因此結合證據5 、證據12及證據16可證明上揭專利
    申請專利範圍第1 項不具進步性。
  3.申請專利範圍第2 項為第1 項之附屬項，其附加之技術特徵
    為「其係以網板印刷方法形成一層熱固性混合物」，查除前
    述證據5 、證據12及證據16之結合特徵外，證據16第4 欄第
    59至68行已經揭示該具「兩階段特性」的黏膠可以網板印刷
    、滾印、噴塗、鋼板等方式塗佈。因此結合證據5 、證據12
    及證據16亦可證明上揭專利申請專利範圍第2 項不具進步性
    。
  4.申請專利範圍第3 項為第1 項之附屬項，其附加之技術特徵
    為「其係以印刷[painting]、噴塗[spraying]、旋塗
    [spinning] 或 浸染[dipping] 方法形成一層熱固性混合物
    」，查除前述證據5 、證據12及證據16之結合特徵外，證據
    16第4 欄第59 至68 行已經揭示該具「兩階段特性」的黏膠
    可以網板印刷、滾印、噴塗、鋼板等方式塗佈。因此結合證
    據5 、證據12 及 證據16亦可證明上揭專利申請專利範圍第
    3 項不具進步性。
  5.申請專利範圍第4 項為第1 項之附屬項，其附加之技術特徵
    為「其在「形成封膠材」之步驟後，另包含有：接植複數個
    焊球於基板之下表面」，查除前述證據5 、證據12及證據16
    之結合特徵外，證據5 第7 欄第30至61行以及圖6A及6B揭示
    在形成封膠樹脂90之步驟11之後，於步驟12中，可設置複數
    個銲球88於該基板56之接求墊82，因此結合證據5 、證據12
    及證據16亦可證明上揭專利申請專利範圍第4 項不具進步性
    。
  6.申請專利範圍第5 項為第1 項之附屬項，其附加之技術特徵
    為「其中係以壓模方式形成該封膠材」，查除前述證據5 、
    證據12及證據16之結合特徵外，證據5 於第7 欄第29-64 之
    步驟11可參考第6 欄第62至67行以及圖6B，揭示以壓模方式
    形成一封膠材(90)及其頂部封膠(92)，因此結合證據5 、證
    據12及證據16亦可證明上揭專利申請專利範圍第5 項不具進
    步性。
  7.申請專利範圍第6 項為第5 項之附屬項，其附加之技術特徵
    為「其中該封膠材係密封晶片」，查除前述證據5 、證據12
    及證據16之結合特徵外，證據5 於第7 欄第29-64 之步驟11
    及參考第6 欄第62至67行以及圖6B及圖7 揭示該封膠材(90)
    係密封晶片(16)，因此結合證據5 、證據12及證據16亦可證
    明上揭專利申請專利範圍第6 項不具進步性。
  8.申請專利範圍第7 項為第1 項之附屬項，其附加之技術特徵
    為「其中係以加熱或真空乾燥方式去除溶劑」，查除前述證
    據5、 證據12及證據16之結合特徵外，證據12第1 欄第5-13
    行中已揭示在可B-stage 化樹脂的標準化流程中，以加熱方
    式蒸發溶劑以在基板上行成一乾膜，因此結合證據5 、證據
    12及證據16亦可證明上揭專利申請專利範圍第7 項不具進步
    性。
  9.申請專利範圍第8 項為第1 項之附屬項，其附加之技術特徵
    為「其中在e)步驟之施壓加熱溫度係高於c)步驟之溫度」，
    查除前述證據5 、證據12及證據16之結合特徵外，證據12於
    第1 欄第5-13行中揭示在可B-stage 化樹脂的標準化流程中
    ，以加熱方式蒸發溶劑以在基板上行成一乾膜（dry
    coating ）（相當於B-stage ），再以加熱方式使樹脂流動
    ，以做為一黏膠，如再更多的熱（additional heat ），則
    樹脂將成為永久性固體，熟悉該項技術者由此揭示可輕易完
    成上揭專利申請專利範圍第8 項之技術內容，即於上揭專利
    申請專利範圍第1 項之步驟e)使無溶劑之黏著乾膜固化並結
    合晶片與基板時，施壓加熱溫度係高於c)步驟之溫度，因此
    結合證據5 、證據12及證據16亦可證明上揭專利申請專利範
    圍第8 項違反專利法第20條第2 項不具進步性。
 10.綜合上述，結合證據5 、證據12及證據16可證明上揭專利申
    請專利範圍第1 至8 項違反專利法第20條第2 項而不具進步
    性。
  (十九)附表一爭點15即上揭專利申請專利範圍及說明書記載問題部
    分：
    被告固主張上揭專利申請專利範圍第1項及說明書有記載不
    一、或記載不明確等諸記載問題，認為上揭專利不可供產業
    上利用，有違專利法第19條、第20條第1 項前段、第71條第
    3 、4 項情事等語，惟查，上揭專利說明書所界定應屬明確
    ，並無發現有不載明實施必要之事項，或記載不必要之事項
    ，而使實施成為不可能或困難者，或說明書之記載非發明之
    真實方法者之情事，且查被告所列舉事項應屬該技術領域中
    具通常知識者參酌上揭專利說明書而仍能據以實施，尚難指
    稱上揭專利不具產業上利用性及違反專利法第19條、第20條
    第1 項前段、第71條第3 、4 項。
五、關於發明專利第207525號專利是否不具新穎性或進步性而無
    效部分：
  (一)系爭「基板在晶片上之封裝過程」專利申請日為90年9 月17
    日，經智慧財產局91年10月23日審定並准予專利，且於91年
    11月21日公告，故其專利權是否有應撤銷、廢止之原因，自
    應以核准處分時所適用之90年10月24日修正公布之專利法規
    定為斷。
  (二)系爭「基板在晶片上之封裝過程」專利之發明特徵為一種一
    種基板在晶片上（Substrate-On-Chip ，SOC ）封裝過程係
    在基板之上表面披覆一層兩階段特性〔two stage 〕具有溶
    劑之熱固性混合物，然後，加熱基板，以除去溶劑，使熱固
    性混合物形成無溶劑之黏著乾膜，避免在黏晶時覆蓋晶片之
    焊墊，並有利於SOC 封裝之加工，較佳地，在壓模後固化該
    熱固性混合物。
  (三)系爭「基板在晶片上之封裝過程」專利申請專利範圍：
    上揭專利申請專利範圍共計7 項，其中第1 項為獨立項，其
    餘為附屬項，其內容為：
  1.一種基板在晶片上[SOC]之封裝過程，其步驟包含有：
    a)提供一基板，該基板具有一上表面、一下表面及連通上下
      表面之通孔。
    b)在基板之上表面形成一層兩階段特性[two stage] 具有溶
      劑之熱固性混合物。
    c)去除溶劑，使熱固性混合物形成無溶劑之黏著乾膜。
    d)提供至少一晶片，晶片具有一主動面及複數個在主動面之
      焊墊，其中晶片之主動面係接觸基板之上表面且晶片之焊
      墊係位置對應於基板之通孔。
    e)施壓加熱基板與晶片，使上述無溶劑之黏著乾膜黏合晶片
      與基板。
    f)經由通孔打線電性連接晶片之焊墊至基板。
    g)壓模形成一封膠材於該基板之通孔處。
    h)加熱固化該封膠材與無溶劑之黏著乾膜。
  2.如申請專利範圍第1 項中所述之基板在晶片上[SOC] 之封裝
    過程，其係以網版印刷方法形成一層熱固性混合物。
  3.如申請專利範圍第1 項中所述之基板在晶片上[SOC] 之封裝
    過程，其係以印刷[painting]、噴塗[spraying]、旋塗
    [spinning]或浸染[dipping] 方法形成一層熱固性混合物。
  4.如申請專利範圍第1 項中所述之基板在晶片上[SOC] 之封裝
    過程，其在「加熱固化該封膠材」之h)步驟後，另包含有：
    接植複數個焊球於基板之下表面。
  5.如申請專利範圍第1 項中所述之基板在晶片上[SOC] 之封裝
    過程，其中該封膠材係密封晶片。
  6.如申請專利範圍第1 項中所述之基板在晶片上[SOC] 之封裝
    過程，其中係以加熱或真空乾燥方式去除溶劑。
  7.如申請專利範圍第1 項中所述之基板在晶片上[SOC] 之封裝
    過程，其中在h)加熱固化步驟之溫度係高於c)去除溶劑步驟
    之溫度。
  (四)被告抗辯上揭專利不具進步性，提出下列證據：
    證據1 ：2001年02月20日公告之美國專利US0000000 號（即
            被證17)。
    證據2 ：2000年01月25日公告之美國專利US0000000 號（即
            被證18）。
    證據3 ：1999年10月26日公告之美國專利US0000000 號（即
            被證19）。
    證據4 ：1991年07月09日公告之美國專利US0000000 號（即
            被證20）。
    證據5 ：2000年04月11日公告之美國專利US0000000 號（即
            被證21）。
    證據6 ：1998年11月24日公告之美國專利US0000000 號（即
            被證22）。
    證據7 ：1992年09月15日公告之美國專利US0000000 號（即
            被證23）。
    證據8 ：2000年04月04日公告之美國專利US0000000 號（即
            被證24）。
    證據9 ：2000年10月17日公告之美國專利US0000000 號（即
            被證25）。
    證據10：系爭案專利權人對對系爭案主張專利權之網頁資料
           （即被證26）。
    證據11：經2008年11月13日公證並印出之美國創意材料公司
            （Creative Materials Incorporated ）網頁資料
            （http://www. creative materials.com）之產品
            材料特性（data sheet）公開資訊，包含編號
            119-14（資料修訂日1998/7/22 ）、118-34（資料
            修訂日1998/7/22 ）、及120-15（資料修訂日
            1998/9/21 ）之影本（即被證27）。
    證據12：1983年10月25日公告之美國專利US0000000 號（即
            被證28）。
    證據13：2001年3 月13日公告之美國專利US0000000 號（即
            被證29）。
    證據14：原告另一中華民國專利申請案00000000號（TW
            I288959 ）（即被證30）。
    證據15：原告另一中華民國專利申請案00000000號（TW
            531870 ） （即被證31）。
    證據16：1997年01月03日公告之美國專利US0000000 號（即
            被證54）。
    茲將被告抗辯上揭專利不具進步性之爭點整理如附表二所示
    。
  (五)附表二爭點1上揭專利是否不具進步性部分：
  1.證據2 係2000年01月25日公告之美國專利US0000000 號，其
    揭示一種聯接導線架至晶片之方法，證據2 雖揭示有使用所
    謂「兩階段特性」的黏膠作為導線架與晶片之黏著層，在該
    黏膠塗施在晶片之主動面或導線架之引腳接指之後並在該導
    線架與晶片貼合之前，一中階固化步驟可被使用，該黏膠能
    為B-stage 或部分熟化，但並未揭示於導線架與晶片貼合之
    前要將B-stage 黏膠形成無溶劑之黏著乾膜，證據2 於第6
    欄第4-7 行所揭示之「如果採用一乾燥型黏膠，該黏膠應完
    全烘烤乾以去除溶劑。」係於後烘烤步驟(post curing
    step) ，該步驟係在導線架與晶片貼合之後，因此很明顯證
    據2 並未揭示上揭專利申請專利範圍第1 項於貼合晶片與基
    板前先去除溶劑，使熱固性混合物形成無溶劑之黏著乾膜之
    技術特徵。證據2 所揭示之結構係使導線架與晶片貼合，與
    上揭專利申請專利範圍第1 項係使晶片與基板貼合兩者結構
    亦明顯不同。綜合上述，證據2 尚無法證明上揭專利申請專
    利範圍第1 項違反專利法第20條第2 項而不具進步性。
  2.上揭專利申請專利範圍第2-3 及6 項為第1 項之附屬項，附
    屬項包含其獨立項第1 項所述之構成，並進一步為限制或附
    加，證據2 既無法證明上揭專利申請專利範圍第1 項違反專
    利法第20條第2 項而不具進步性，自亦無法證明上揭專利申
    請專利範圍第2-3 、6 項違反專利法第20條第2 項而不具進
    步性。
  3.綜合上述，結合證據2 並無法證明上揭專利申請專利範圍第
    1-3 、6 項違反專利法第20條第2 項而不具進步性。
  (六)附表二爭點2上揭專利是否不具進步性部分：
  1.證據1 係2001年02月20日公告之美國專利US0000000 號，其
    為一種晶片及尺寸級之封裝方法，證據1 之圖2 、圖3 、發
    明說明及申請專利範圍第1 項等處揭示一種SOC
    （Substrate-On-Chip ）之封裝方法，該申請專利範圍第1
    項揭示之步驟為：（a ）提供一基板，該基板具有一導電表
    面、及一非導電表面具可供單一或多個晶片置放區域，該晶
    片置放區具有單一或多個通孔；（b ）在晶片放置區域塗敷
    熱塑性黏著層至特定厚度；（c ）放置半導體晶片在每個晶
    片置放區域，使得該晶片主動面與熱塑性黏著層接觸，且該
    晶片主動面上複數個焊墊係位置對應至基板通孔；（d ）在
    特定壓力下對基板及晶片加熱至特定溫度經過一定時間；（
    e ）經由通孔打線電性連接晶片之焊墊至基板；（f ）在晶
    片放置區及通孔形成具非導電樹脂之保護層；（g ）在基板
    導電面上設置複數個球焊墊陣列。證據2 係2000年01月25日
    公告之美國專利US0000000 號，其揭示一種聯接導線架至晶
    片之方法，證據2 第5 欄第20-26 行揭示該黏膠16可以是液
    態或膏狀混合物，具有反應單體或聚合物或稀釋樹脂，該黏
    膠16可為兩特性化學混合物。一是固化型包含溶劑之單體或
    中階聚合物與填料。二是乾燥型包含溶劑之聚合樹脂（預烤
    ）與填料。此外，該黏膠16亦可為該兩種型態之組合。此外
    證據2 第5 欄第49-65 行揭示在該黏膠塗施在晶片之主動面
    或導線架之引腳接指之後並在該導線架與晶片貼合之前，一
    中階固化步驟可被使用，該黏膠能為B-stage 或部分熟化。
    之後，該導線架與晶片貼合是使用任何習知方法例如施加壓
    力，如有需要可進行一後烘烤步驟，該液態黏膠層可藉由紫
    外光（UV）、紅外光（IR）、或傳統或溫度帶烘爐被固化或
    乾燥。另證據2 第6 欄第4-7 行揭示如果採用一乾燥型黏膠
    ，該黏膠應完全烘烤乾以去除溶劑。如果採一急速（快速）
    固化環氧物，則應使用一溫度帶烘爐。證據12係1983年10月
    25日公告之美國專利US0000000 號，揭示一種無溶劑之UV可
    乾燥性B- Stage Expoxy 黏膠，證據12第1 欄第5-13行中揭
    示在可B-stage 化樹脂的標準化流程中，以加熱方式蒸發溶
    劑以在基板上行成一乾膜（dry coating ）（相當於
    B-stage ），再以加熱方式使樹脂流動，以做為一黏膠。如
    再更多的熱（additional heat ），則樹脂將成為永久性固
    體。證據3 係1999年10月26日公告之美國專利US0000000 ，
    其揭示一種電半導體封裝構造之製造方法，證據3 之申請專
    利範圍第1 項中揭示其步驟（a ）至（h ），其中步驟（b
    ）中彈性體黏膠形成於基板表面，步驟（d ）施壓加熱基板
    與晶片之方式使黏膠黏合晶片與基板，步驟（g ）中形成一
    封膠材，步驟（h）以加熱方式同時固化黏膠與封膠材。
  2.查證據1 雖亦揭示一種SOC 之封裝方法，但其使用之黏膠乃
    係不含溶劑之「熱塑性」黏膠（見證據1 第3 欄第21-26 行
    、申請專利範圍），與上揭專利申請專利範圍第1 項「具有
    溶劑之熱固性混合物」完全不同，因此其操作步驟亦隨之不
    同。而證據2 揭示有使用所謂「兩階段特性」的黏膠作為導
    線架與晶片之黏著層，在該黏膠塗施在晶片之主動面或導線
    架之引腳接指之後並在該導線架與晶片貼合之前，一中階固
    化步驟可被使用，該黏膠能為B-stage 或部分熟化，但並未
    揭示於導線架與晶片貼合之前要將B-stage 黏膠形成無溶劑
    之黏著乾膜，證據2 於第6 欄第4-7 行所揭示之「如果採用
    一乾燥型黏膠，該黏膠應完全烘烤乾以去除溶劑。」係於後
    烘烤步驟（post curing step），該步驟係在導線架與晶片
    貼合之後，因此很明顯證據2 並未揭示上揭專利申請專利範
    圍第1 項於貼合晶片與基板前先去除溶劑，使熱固性混合物
    形成無溶劑之黏著乾膜之技術特徵，此外，證據2 所揭示之
    結構係使導線架與晶片貼合，與上揭專利申請專利範圍第1
    項係使晶片與基板貼合兩者結構亦有所不同。惟查，證據12
    揭示一種無溶劑之UV可乾燥性B-Stage Expoxy黏膠，證據12
    第1 欄第5-13中揭示在可B-stage 化樹脂的標準化流程中，
    以加熱方式蒸發溶劑以在基板上行成一乾膜（dry coating
    ）（相當於B-stage ），再以加熱方式使樹脂流動，以做為
    一黏膠，如再更進一步加熱，則樹脂將成為永久性固體。此
    外，證據1 之步驟（d ）已揭示在特定壓力下對基板及晶片
    加熱至特定溫度經過一定時間，同樣特徵在證據2 第5 欄第
    57 行 至61行中亦已揭示「施加壓力」使導線架與晶片貼合
    。此外，證據3 之申請專利範圍第1 項中步驟（d ）揭示以
    足夠的壓力與溫度黏結晶片與機基板，而步驟（h ）則揭示
    在一固化溫度下固化黏膠及封膠材。因此，熟悉該項技術者
    可輕易結合證據1 、證據2 、證據12、證據3 而完成上揭專
    利申請專利範圍第1 項之技術內容，因此結合證據1 、證據
    2 、證據12、證據3 可證明上揭專利申請專利範圍第1 項不
    具進步性。
  3.申請專利範圍第2 項為第1 項之附屬項，其附加之技術特徵
    為「其係以網板印刷方法形成一層熱固性混合物」，查除前
    述證據1 、證據2 、證據12、證據3 之結合特徵外，證據2
    第4 欄第51至64行已經揭示該具「兩階段特性」的黏膠可以
    網板印刷、滾印、噴塗、鋼板等方式塗佈。因此結合證據1
    、證據2 、證據12、證據3 亦可證明上揭專利申請專利範圍
    第2 項不具進步性。
  4.申請專利範圍第3 項為第1 項之附屬項，其附加之技術特徵
    為「其係以印刷[painting]、噴塗[spraying]、旋塗
    [spinning]或浸染[dipping] 方法形成一層熱固性混合物」
    ，查除前述證據1 、證據2 、證據12、證據3 之結合特徵外
    ，證據2 第4 欄第51至64行已經揭示該具「兩階段特性」的
    黏膠可以網板印刷、滾印、噴塗、鋼板等方式塗佈。因此結
    合證據1 、證據2 、證據12、證據3 亦可證明上揭專利申請
    專利範圍第3 項不具進步性。
  5.申請專利範圍第4 項為第1 項之附屬項，其附加之技術特徵
    為「其在「形成封膠材」之步驟後，另包含有：接植複數個
    焊球於基板之下表面」，查除前述證據1 、證據2 、證據12
    、證據3 之結合特徵外，證據1 之申請專利範圍第1項 之步
    驟（g ）已揭示在基板導電面上設置複數個球焊墊陣列之特
    徵。因此結合證據1 、證據2 、證據12、證據3 亦可證明上
    揭專利申請專利範圍第4 項不具進步性。
  6.申請專利範圍第6 項為第1 項之附屬項，其附加之技術特徵
    為「其中係以加熱或真空乾燥方式去除溶劑」，查除前述證
    據1、 證據2 、證據12、證據3 之結合特徵外，證據12第1
    欄第5-13 行 中已揭示在可B-stage 化樹脂的標準化流程中
    ，以加熱方式蒸發溶劑以在基板上行成一乾膜，因此結合證
    據1 、證據2 、證據12、證據3 亦可證明上揭專利申請專利
    範圍第6 項不具進步性。
  7.申請專利範圍第7 項為第1 項之附屬項，其附加之技術特徵
    為「其中在h)加熱固化步驟之溫度係高於c)去除溶劑步驟之
    溫度」，查除前述證據1 、證據2 、證據12、證據3 之結合
    特徵外，證據12於第1 欄第5-13行中揭示在可B-stage 化樹
    脂的標準化流程中，以加熱方式蒸發溶劑以在基板上行成一
    乾膜（dry coating ）（相當於B- stage），再以加熱方式
    使樹脂流動，以做為一黏膠，如再更多的熱（additional
    heat），則樹脂將成為永久性固體，熟悉該項技術者由此揭
    示可輕易完成上揭專利申請專利範圍第7 項之技術內容，即
    於上揭專利申請專利範圍第1 項之步驟h)加熱固化步驟之溫
    度係高於c)步驟之溫度，因此結合證據1 、證據2 、證據12
    、證據3 亦可證明上揭專利申請專利範圍第7 項違反專利法
    第20條第2 項不具進步性。
  8.綜合上述，結合證據1 、證據2 及證據12可證明上揭專利申
    請專利範圍第1-4 至6-7 項違反專利法第20條第2 項而不具
    進步性。
  (七)附表二爭點3上揭專利是否不具進步性部分：
  1.被告所引用系爭專利之先前技術，係指上揭專利說明書中之
    第1 圖及第2 圖，及於第4 頁（先前技術）所載內容。經查
    ，上揭專利說明書第1 圖及第2 圖，及於第4 頁（先前技術
    ）所載內容即係證據1 （2001年02月20日公告之美國專利
    US0000000 號）。因此爭點3 與爭點2 等同。
  2.理由同爭點2 ，結合上揭專利所記載之先前技術（即證據1
    ）、證據2 、證據12、證據3 之結合可證明上揭專利申請專
    利範圍第1-4 至6-7 項違反專利法第20條第2 項而不具進步
    性。
  (八)附表二爭點4上揭專利是否不具進步性部分：
  1.證據5 係2000年04月11日公告之美國專利US0000000 號（被
    證51），其揭示一種BGA 的封裝方法，被告指出證據5 第7
    欄第30-61 行揭示BGA 封裝件62之製造方法步驟1 至12。第
    6 欄第8-12行揭示晶片設置開口86允許該晶片16設置通過其
    中，並以一黏膠層72直接接合至該基板56，該黏膠層72能包
    含一種填充環氧物、一無填充環氧物、一丙烯酸或一聚亞醯
    胺材料。第6 欄第64至66行另揭示封膠樹脂能包含一使用壓
    模過程形成所需形狀之鄰甲酚基環氧物，之後利用烤箱熟化
    之。證據2 係2000年01月25日公告之美國專利US0000000 號
    ，其揭示一種聯接導線架至晶片之方法，證據2 第5 欄第
    20-26 行揭示該黏膠16可以是液態或膏狀混合物，具有反應
    單體或聚合物或稀釋樹脂，該黏膠16可為兩特性化學混合物
    。一是固化型包含溶劑之單體或中階聚合物與填料。二是乾
    燥型包含溶劑之聚合樹脂（預烤）與填料。此外，該黏膠16
    亦可為該兩種型態之組合。此外證據2 第5 欄第49-65 行揭
    示在該黏膠塗施在晶片之主動面或導線架之引腳接指之後並
    在該導線架與晶片貼合之前，一中階固化步驟可被使用，該
    黏膠能為B-stage 或部分熟化。之後，該導線架與晶片貼合
    是使用任何習知方法例如施加壓力，如有需要可進行一後烘
    烤步驟，該液態黏膠層可藉由紫外光（UV）、紅外光（IR）
    、或傳統或溫度帶烘爐被固化或乾燥。另證據2 第6 欄第4-
    7 行揭示如果採用一乾燥型黏膠，該黏膠應完全烘烤乾以去
    除溶劑。如果採一急速( 快速) 固化環氧物，則應使用一溫
    度帶烘爐。證據12係1983年10月25日公告之美國專利US0000
    000 號，揭示一種無溶劑之UV可乾燥性B-Stage Expoxy黏膠
    ，證據12第1 欄第5-13行中揭示在可B-stage 化樹脂的標準
    化流程中，以加熱方式蒸發溶劑以在基板上行成一乾膜（
    dry coating ）（相當於B-stage ），再以加熱方式使樹脂
    流動，以做為一黏膠。如再更多的熱（additional heat ）
    ，則樹脂將成為永久性固體。證據3 係1999年10月26日公告
    之美國專利US0000000 ，其揭示一種電半導體封裝構造之製
    造方法，證據3 之申請專利範圍第1 項中揭示其步驟（a ）
    至（h ），其中步驟（b ）中彈性體黏膠形成於基板表面，
    步驟（d ）施壓加熱基板與晶片之方式使黏膠黏合晶片與基
    板，步驟（g ）中形成一封膠材，步驟（h ）以加熱方式同
    時固化黏膠與封膠材。
  2.證據5 揭示一種BGA 之封裝方法，跟系爭專利一樣皆屬於SO
    C 之封裝方法，參見第7 欄第30-61 行揭示BGA 封裝件之製
    造方法步驟1 至12以及圖6A及6B，此外第6 欄第64-66 行揭
    示利用烤箱加熱熟化封膠樹脂之步驟，但其中使用之黏膠並
    未揭示包含溶劑以增加黏膠之流動性，亦未揭示黏膠於塗覆
    基板後且基板未黏結至晶片前，該連黏膠須先去除溶劑，使
    熱固性混合物形成無溶劑之黏著乾膜之技術特徵。而證據2
    揭示有使用所謂「兩階段特性」的黏膠作為導線架與晶片之
    黏著層，在該黏膠塗施在晶片之主動面或導線架之引腳接指
    之後並在該導線架與晶片貼合之前，一中階固化步驟可被使
    用，該黏膠能為B-stage 或部分熟化，但並未揭示於導線架
    與晶片貼合之前要將B-stage 黏膠形成無溶劑之黏著乾膜，
    證據2 於第6 欄第4-7 行所揭示之「如果採用一乾燥型黏膠
    ，該黏膠應完全烘烤乾以去除溶劑。」係於後烘烤步驟
    （post curing step），該步驟係在導線架與晶片貼合之後
    ，因此很明顯證據2 並未揭示上揭專利申請專利範圍第1 項
    於貼合晶片與基板前先去除溶劑，使熱固性混合物形成無溶
    劑之黏著乾膜之技術特徵，此外，證據2 所揭示之結構係使
    導線架與晶片貼合，與上揭專利申請專利範圍第1 項係使晶
    片與基板貼合兩者結構亦有所不同。惟查，證據12揭示一種
    無溶劑之UV可乾燥性B-Stage Expoxy黏膠，證據12第1 欄第
    5- 13 中揭示在可B-stage 化樹脂的標準化流程中，以加熱
    方式蒸發溶劑以在基板上行成一乾膜（dry coating ）（相
    當於B-stage)，再以加熱方式使樹脂流動，以做為一黏膠，
    如再更進一步加熱，則樹脂將成為永久性固體。此外，證據
    1 之步驟（d ）已揭示在特定壓力下對基板及晶片加熱至特
    定溫度經過一定時間，同樣特徵在證據2 第5 欄第57行至61
    行中亦已揭示「施加壓力」使導線架與晶片貼合。此外，證
    據3 之申請專利範圍第1 項中步驟（d ）揭示以足夠的壓力
    與溫度黏結晶片與機基板，而步驟（h ）則揭示在一固化溫
    度下固化黏膠及封膠材。因此，熟悉該項技術者可輕易結合
    證據1 、證據2 、證據12、證據3 而完成上揭專利申請專利
    範圍第1 項之技術內容，因此結合證據1 、證據2 、證據12
    、證據3 可證明上揭專利申請專利範圍第1 項不具進步性。
  3.申請專利範圍第2 項為第1 項之附屬項，其附加之技術特徵
    為「其係以網板印刷方法形成一層熱固性混合物」，查除前
    述證據5 、證據2 、證據12、證據3 之結合特徵外，證據2
    第4 欄第51至64行已經揭示該具「兩階段特性」的黏膠可以
    網板印刷、滾印、噴塗、鋼板等方式塗佈。因此結合證據5
    、證據2 、證據12、證據3 亦可證明上揭專利申請專利範圍
    第2 項不具進步性。
  4.申請專利範圍第3 項為第1 項之附屬項，其附加之技術特徵
    為「其係以印刷[painting]、噴塗[spraying]、旋塗
    [spinning] 或 浸染[dipping] 方法形成一層熱固性混合物
    」，查除前述證據5 、證據2 、證據12、證據3 之結合特徵
    外，證據2 第4 欄第51至64行已經揭示該具「兩階段特性」
    的黏膠可以網板印刷、滾印、噴塗、鋼板等方式塗佈。因此
    結合證據5 、證據2 、證據12、證據3 亦可證明上揭專利申
    請專利範圍第3 項不具進步性。
  5.申請專利範圍第4 項為第1 項之附屬項，其附加之技術特徵
    為「其在「形成封膠材」之步驟後，另包含有：接植複數個
    焊球於基板之下表面」，查除前述證據5 、證據2 、證據12
    、證據3之 結合特徵外，證據1 之申請專利範圍第1 項之步
    驟（g ）已揭示在基板導電面上設置複數個球焊墊陣列之特
    徵。因此結合證據5 、證據2 、證據12、證據3 亦可證明上
    揭專利申請專利範圍第4 項不具進步性。
  6.申請專利範圍第5 項為第1 項之附屬項，其附加之技術特徵
    為「其中該封膠材係密封晶片」，查除前述證據5 、證據2
    、證據12、證據3 之結合特徵外，證據5 於第7 欄第29-64
    之步驟11 及 參考第6 欄第62至67行以及圖6B及圖7 揭示該
    封膠材(90)係密封晶片(16)，因此結合證據5 、證據2 、證
    據12、證據3 亦可證明上揭專利申請專利範圍第5 項不具進
    步性。
  7.申請專利範圍第6 項為第1 項之附屬項，其附加之技術特徵
    為「其中係以加熱或真空乾燥方式去除溶劑」，查除前述證
    據5 、證據2、證據12、證據3之結合特徵外，證據12第1欄
    第5-13行中已揭示在可B-stage 化樹脂的標準化流程中，以
    加熱方式蒸發溶劑以在基板上行成一乾膜，因此結合證據5
    、證據2 、證據12、證據3 亦可證明上揭專利申請專利範圍
    第6 項不具進步性。
  8.申請專利範圍第7 項為第1 項之附屬項，其附加之技術特徵
    為「其中在h)加熱固化步驟之溫度係高於c)去除溶劑步驟之
    溫度」，查除前述證據5 、證據2 、證據12及證據3 之結合
    特徵外，證據12於第1 欄第5-13行中揭示在可B-stage 化樹
    脂的標準化流程中，以加熱方式蒸發溶劑以在基板上行成一
    乾膜（dry coating ）（相當於B- stage），再以加熱方式
    使樹脂流動，以做為一黏膠，如再更多的熱（additional
    heat），則樹脂將成為永久性固體，熟悉該項技術者由此揭
    示可輕易完成上揭專利申請專利範圍第7 項之技術內容，即
    於上揭專利申請專利範圍第1 項之步驟h)加熱固化步驟之溫
    度係高於c)步驟之溫度，因此結合證據5 、證據2 、證據12
    、證據3 亦可證明上揭專利申請專利範圍第7 項違反專利法
    第20條第2 項不具進步性。
  9.綜合上述，結合證據5 、證據2 、證據12、證據3 可證明上
    揭專利申請專利範圍第1-7 項違反專利法第20條第2 項而不
    具進步性。
  (九)附表二爭點5上揭專利是否不具進步性部分：
  1.查證據5 雖揭示一種BGA 之封裝方法，但其中使用之黏膠並
    未揭示包含溶劑以增加黏膠之流動性，亦未揭示黏膠於塗覆
    基板後且基板未黏結至晶片前，該連黏膠須先去除溶劑，使
    熱固性混合物形成無溶劑之黏著乾膜之技術特徵，與系爭專
    利申請專利範圍第1 項之技術特徵及步驟明顯不同；而證據
    7 雖揭示該服貼底層140 可由一部份熟化的"B-stage" 矽膠
    彈性體組成，在層138 組合之後，經由加熱此一部份熟化物
    質可更完全熟化，促使該彈性體固定層138 與晶片表面，但
    證據7 並未揭示該服貼底層包含溶劑以增加流動性，亦未揭
    示該服貼底層於塗覆晶片後且未黏結至頂層前，該服貼底層
    須先去除溶劑，使熱固性混合物形成無溶劑之黏著乾膜之技
    術特徵，與上揭專利申請專利範圍第1 項之技術特徵及步驟
    明顯不同，此外，證據7 之服貼底層之主要功用與上揭專利
    申請專利範圍第1 項之黏膠亦有所不同，證據7 之服貼底層
    上下表面另施覆有黏膠做為黏結固定之用，另外證據7 之結
    構與上揭專利申請專利範圍第1 項之貼合晶片至基板於結構
    及步驟皆明顯有異。另證據3 並未揭示該黏膠係兩階段特性
    [two stage] 具有溶劑之熱固性混合物，且未揭示該黏膠為
    形成B-stage 前具有溶劑以增加其流動性，亦未揭示該黏膠
    塗覆於晶片（或基材）後且該晶片（或基板）未黏結至基材
    （或晶片）前須先去除溶劑，使熱固性混合物形成無溶劑之
    黏著乾膜之技術特徵，與上揭專利申請專利範圍第1 項之技
    術特徵及步驟明顯不同。綜合上述，結合證據5 、證據7 、
    證據3 之結合並無法證明上揭專利申請專利範圍第1 項不具
    進步性。
  2.上揭專利申請專利範圍第4-5 項為第1 項之附屬項，附屬項
    包含其獨立項第1 項所述之構成，並進一步為限制或附加，
    結合證據5 、證據7 、證據3 既無法證明上揭專利申請專利
    範圍第1 項違反專利法第20條第2 項而不具進步性，自亦無
    法證明上揭專利申請專利範圍第4-5 項違反專利法第20條第
    2 項而不具進步性。
  (十)附表二爭點6上揭專利是否不具進步性部分：
  1.查證據5 雖揭示一種BGA 之封裝方法，但其中使用之黏膠並
    未揭示包含溶劑以增加黏膠之流動性，亦未揭示黏膠於塗覆
    基板後且基板未黏結至晶片前，該連黏膠須先去除溶劑，使
    熱固性混合物形成無溶劑之黏著乾膜之技術特徵，與系爭專
    利申請專利範圍第1 項之技術特徵及步驟明顯不同；另證據
    7 雖揭示該服貼底層140 可由一部份熟化的"B-stage" 矽膠
    彈性體組成，在層138 組合之後，經由加熱此一部份熟化物
    質可更完全熟化，促使該彈性體固定層138 與晶片表面，但
    證據7 並未揭示該服貼底層包含溶劑以增加流動性，亦未揭
    示該服貼底層於塗覆晶片後且未黏結至頂層前，該服貼底層
    須先去除溶劑，使熱固性混合物形成無溶劑之黏著乾膜之技
    術特徵，與系爭專利申請專利範圍第1 項之技術特徵及步驟
    明顯不同。此外證據7 之服貼底層之主要功用與上揭專利申
    請專利範圍第1 項之黏膠亦有所不同，證據7 之服貼底層上
    下表面另施覆有黏膠做為黏結固定之用，另外證據7 之結構
    與上揭專利申請專利範圍第1 項之貼合晶片至基板於結構及
    步驟皆明顯有異。另證據3 並未揭示該黏膠係兩階段特性
    [two stage] 具有溶劑之熱固性混合物，且未揭示該黏膠為
    形成B-stage 前具有溶劑以增加其流動性，亦未揭示該黏膠
    塗覆於晶片( 或基材) 後且該晶片( 或基板) 未黏結至基材
     (或晶片) 前須先去除溶劑，使熱固性混合物形成無溶劑之
    黏著乾膜之技術特徵，與上揭專利申請專利範圍第1 項之技
    術特徵及步驟明顯不同。而證據6 並未揭示所使用黏膠於貼
    合引腳接指14與該半導體裝置34前須先預烤至B-satge ，亦
    未揭示包含溶劑以增加黏膠之流動性，亦未揭示黏膠於塗覆
    基板後且基板未黏結至晶片前，該黏膠須先去除溶劑，使熱
    固性混合物形成無溶劑之黏著乾膜之技術特徵，與上揭專利
    申請專利範圍第1 項之技術特徵及步驟明顯不同，此外證據
    6 係貼合引腳接指與該半導體裝置，與上揭專利申請專利範
    圍第1 項貼合晶片至基板於結構及步驟皆明顯有異。綜合上
    述，結合證據5 、證據7 、證據3 、證據6 並無法證明上揭
    專利申請專利範圍第1 項不具進步性。
  2.上揭專利申請專利範圍第2 至3 項為第1 項之附屬項，附屬
    項包含其獨立項第1 項所述之構成，並進一步為限制或附加
    ，結合證據5 、證據7 、證據3 、證據6 既無法證明上揭專
    利申請專利範圍第1 項違反專利法第20條第2 項而不具進步
    性，自亦無法證明上揭專利申請專利範圍第2 至3 項違反專
    利法第20條第2 項而不具進步性。
  (十一)附表二爭點7上揭專利是否不具進步性部分：
  1.證據5 係2000年04月11日公告之美國專利US0000000 號，其
    揭示一種BGA 的封裝方法，證據5 第7 欄第30-61 行揭示
    BGA 封裝件62之之製造方法步驟1 至12。第6 欄第8-12行揭
    示晶片設置開口86允許該晶片16設置通過其中，並以一黏膠
    層72直接接合至該基板56，該黏膠層72能包含一種填充環氧
    物、一無填充環氧物、一丙烯酸或一聚亞醯胺材料。第6 欄
    第64至66行另揭示封膠樹脂能包含一使用壓模過程形成所需
    形狀之鄰甲酚基環氧物，之後利用烤箱熟化之。證據8 係
    2000年04月04日公告之美國專利US0000000 號，其揭示一種
    使用黏膠安裝連接元件至一半導體晶片之方法，證據8 摘要
    、申請專利範圍第8 、9 、12、30項以及第7 欄第34-36 、
    52-58 行、第8 欄第3-14行、第13欄第28-30 、40-42 、
    47-51 行、第14欄第13- 19行等處揭示該連接元件具有一可
    撓性片狀支撐結構，其上具有電性端子與連接物以及在底面
    之一黏膠，對準該連接元件與晶片，以使得該連接元件上之
    連接物對準該晶片之接點，施加壓力在該晶片與該連接元件
    之間，藉此上述壓力僅由該黏膠傳送在該晶片與該連接元件
    之間，以及活化該黏膠當維持這在該連接物與該晶片上接點
    之間的對位。未固化的黏膠以散佈或溶解該黏膠成分於一揮
    發性液態媒質。此一得到的混合物在其後塗佈在該底面呈所
    欲圖案，本質上利用任何圖案化液態形成方法，例如：鋼板
    印刷、網板印刷、或是照相網板印刷、或是以使用感光遮罩
    劑並圖案化照相以形成可塗佈黏膠之鋼板或遮罩的製程。在
    混合物已形成之後，以蒸發方式去除該液態媒質，而留下一
    呈所欲圖案未固化黏膠之薄層。該黏膠最佳呈固態狀態，並
    只要該黏膠低於一預設活化溫度可運用於維持固態大體上不
    具黏性。而後，該黏膠可經由加熱到一高溫足夠能啟動元件
    之間的反應，使黏膠層被引發到一黏性、半固化B-stage 狀
    態，但尚不足以高溫至完全固化，之後結合該支撐結構與該
    半導體晶片並維持該狀態，加熱並保持一升溫溫度直到該些
    層內B-stage 材料熟化。證據3 係1999年10月26 日 公告之
    美國專利US0000000 ，其揭示一種電半導體封裝構造之製造
    方法，證據3 之申請專利範圍第1 項中揭示其步驟（a）至
    （h），其中步驟（b ）中彈性體黏膠形成於基板表面，步
    驟（d ）施壓加熱基板與晶片之方式使黏膠黏合晶片與基板
    ，步驟（g ）中形成一封膠材，步驟（h ）以加熱方式同時
    固化黏膠與封膠材。
  2.查證據5 揭示一種BGA 之封裝方法，與上揭專利一樣皆屬於
    SOC 之封裝方法，參見第7 欄第30-61 行揭示BGA 封裝件之
    製造方法步驟1 至12以及圖6A及6B，此外第6 欄第64-66 行
    揭示利用烤箱加熱熟化封膠樹脂之步驟，但其中使用之黏膠
    並未揭示包含溶劑以增加黏膠之流動性，亦未揭示黏膠於塗
    覆基板後且基板未黏結至晶片前，該連黏膠須先去除溶劑，
    使熱固性混合物形成無溶劑之黏著乾膜之技術特徵，惟證據
    8 揭示一種使用黏膠安裝連接元件至一半導體晶片之方法，
    其中使用的黏膠於證據8 第7 欄第64行亦揭示為「熱固性」
    材質，且包含溶劑，且塗施於連接元件底面後以蒸發方式去
    除該液態媒質（即溶劑），而後，該黏膠可經由加熱到一高
    溫足夠能啟動元件之間的反應，使黏膠層被引發到一黏性、
    半固化B-stage 狀態，但尚不足以高溫至完全固化，之後結
    合該支撐結構與該半導體晶片並維持該狀態，加熱並保持一
    升溫溫度直到該些層內B-stage 材料熟化，其中結合過程除
    加熱外，證據8 於申請專利範圍第8 項步驟（c ）亦揭示揭
    示施加壓力，雖然證據8 係連接元件至一半導體晶片，與上
    揭專利申請專利範圍第1 項結合基板至晶片其結構不盡相同
    ，但兩者皆屬半導體晶片之技術領域，熟悉該項技術之人士
    仍可輕易結合證據5 及證據8 而完成上揭專利申請專利範圍
    第1 項之技術特徵，此外，證據3 之申請專利範圍第1 項中
    步驟（d ）揭示以足夠的壓力與溫度黏結晶片與機基板，而
    步驟（h ）則揭示在一固化溫度下固化黏膠及封膠材。綜上
    所述，結合證據5 、證據8 、證據3 可證明上揭專利申請專
    利範圍第1 項不具進步性。
  3.申請專利範圍第2 項為第1 項之附屬項，其附加之技術特徵
    為「其係以網版印刷方法形成一層熱固性混合物」，惟查除
    前述證據5 、證據8 、證據3 之結合特徵外，證據8 第8 欄
    第3 至14 行 中亦揭示「此一得到的混合物在其後塗佈在該
    底面呈所欲圖案，本質上利用任何圖案化液態形成方法，例
    如：鋼板印刷、網板印刷、或是照相網板印刷、或是以使用
    感光遮罩劑並圖案化照相以形成可塗佈黏膠之鋼板或遮罩的
    製程。」，因此結合證據5 、證據8 、證據3 亦可證明上揭
    專利申請專利範圍第2 項不具進步性。
  4.申請專利範圍第3 項為第1 項之附屬項，其附加之技術特徵
    為「其係以印刷[painting]、噴塗[spraying]、旋塗
    [spinning] 或 浸染[dipping] 方法形成一層熱固性混合物
    」，惟查，除前述證據5 、證據8 、證據3 之結合特徵外，
    證據8 第8 欄第3 至14行中亦揭示「此一得到的混合物在其
    後塗佈在該底面呈所欲圖案，本質上利用任何圖案化液態形
    成方法，例如：鋼板印刷、網板印刷、或是照相網板印刷、
    或是以使用感光遮罩劑並圖案化照相以形成可塗佈黏膠之鋼
    板或遮罩的製程。」，因此結合證據5 、證據8 、證據3 亦
    可證明上揭專利申請專利範圍第3 項不具進步性。
  (十二)附表二爭點8上揭專利是否不具進步性部分：
  1.證據1 係2001年02月20日公告之美國專利US0000000 號，其
    為一種晶片及尺寸級之封裝方法，證據1之圖2、圖3、發明
    說明及申請專利範圍第1 項等處揭示一種SOC
   （Substrate-On-Chip）之封裝方法，該申請專利範圍第1 項
    揭示之步驟為：（a ）提供一基板，該基板具有一導電表面
    、及一非導電表面具可供單一或多個晶片置放區域，該晶片
    置放區具有單一或多個通孔；（b ）在晶片放置區域塗敷熱
    塑性黏著層至特定厚度；（c ）放置半導體晶片在每個晶片
    置放區域，使得該晶片主動面與熱塑性黏著層接觸，且該晶
    片主動面上複數個焊墊係位置對應至基板通孔；（d ）在特
    定壓力下對基板及晶片加熱至特定溫度經過一定時間；（e
    ）經由通孔打線電性連接晶片之焊墊至基板；（f ）在晶片
    放置區及通孔形成具非導電樹脂之保護層；（g ）在基板導
    電面上設置複數個球焊墊陣列。證據8 係2000年04月04日公
    告之美國專利US0000000 號，其揭示一種使用黏膠安裝連接
    元件至一半導體晶片之方法，證據8 之摘要、申請專利範圍
    第8 、9 、12、30項以及第7 欄第34-36 、52-58 行、第8
    欄第3-14行、第13欄第28-30 、40-42 、47-51 行、第14欄
    第13-19 行等處揭示該連接元件具有一可撓性片狀支撐結構
    ，其上具有電性端子與連接物以及在底面之一黏膠，對準該
    連接元件與晶片，以使得該連接元件上之連接物對準該晶片
    之接點，施加壓力在該晶片與該連接元件之間，藉此上述壓
    力僅由該黏膠傳送在該晶片與該連接元件之間，以及活化該
    黏膠當維持這在該連接物與該晶片上接點之間的對位。未固
    化的黏膠以散佈或溶解該黏膠成分於一揮發性液態媒質。此
    一得到的混合物在其後塗佈在該底面呈所欲圖案，本質上利
    用任何圖案化液態形成方法，例如：鋼板印刷、網板印刷、
    或是照相網板印刷、或是以使用感光遮罩劑並圖案化照相以
    形成可塗佈黏膠之鋼板或遮罩的製程。在混合物已形成之後
    ，以蒸發方式去除該液態媒質，而留下一呈所欲圖案未固化
    黏膠之薄層。該黏膠最佳呈固態狀態，並只要該黏膠低於一
    預設活化溫度可運用於維持固態大體上不具黏性。而後，該
    黏膠可經由加熱到一高溫足夠能啟動元件之間的反應，使黏
    膠層被引發到一黏性、半固化B-stage 狀態，但尚不足以高
    溫至完全固化，之後結合該支撐結構與該半導體晶片並維持
    該狀態，加熱並保持一升溫溫度直到該些層內B-stage 材料
    熟化。
  2.查證據1 雖亦揭示一種SOC 之封裝方法，但其使用之黏膠乃
    係不含溶劑之「熱塑性」黏膠（見證據1 第3 欄第21-26 行
    、申請專利範圍），與上揭專利申請專利範圍第1 項「具有
    溶劑之熱固性混合物」完全不同，因此其操作步驟亦隨之不
    同，惟證據8 揭示一種使用黏膠安裝連接元件至一半導體晶
    片之方法，其中使用的黏膠於證據8 第7 欄第64行亦揭示為
    「熱固性」材質，且包含溶劑，且塗施於連接元件底面後以
    蒸發方式去除該液態媒質（即溶劑），而後，該黏膠可經由
    加熱到一高溫足夠能啟動元件之間的反應，使黏膠層被引發
    到一黏性、半固化B-stage 狀態，但尚不足以高溫至完全固
    化，之後結合該支撐結構與該半導體晶片並維持該狀態，加
    熱並保持一升溫溫度直到該些層內B-stage 材料熟化，其中
    結合過程除加熱外，證據8 於申請專利範圍第8 項步驟（c
    ）亦揭示揭示施加壓力，此外，以加熱固化封膠材料乃是半
    導體封裝領域中之熟知技藝，雖證據8 係連接元件至一半導
    體晶片，與上揭專利申請專利範圍第1 項結合基板至晶片其
    結構不盡相同，但兩者皆屬半導體晶片之技術領域，熟悉該
    項技術之人士仍可輕易結合證據1 及證據8 而完成上揭專利
    申請專利範圍第1 項之技術特徵，此外證據3 之申請專利範
    圍第1 項中步驟（d ）揭示以足夠的壓力與溫度黏結晶片與
    機基板，而步驟（h ）則揭示在一固化溫度下固化黏膠及封
    膠材。綜上所述，結合證據1 、證據8 、證據3 可證明上揭
    專利申請專利範圍第1 項不具進步性。
  3.申請專利範圍第2 項為第1 項之附屬項，其附加之技術特徵
    為「其係以網板印刷方法形成一層熱固性混合物」，惟查，
    除前述證據1 、證據8 、證據3 之結合特徵外，證據8 第8
    欄第3 至14行中亦揭示「此一得到的混合物在其後塗佈在該
    底面呈所欲圖案，本質上利用任何圖案化液態形成方法，例
    如：鋼板印刷、網板印刷、或是照相網板印刷、或是以使用
    感光遮罩劑並圖案化照相以形成可塗佈黏膠之鋼板或遮罩的
    製程。」，因此結合證據1 、證據8 、證據3 亦可證明上揭
    專利申請專利範圍第2 項不具進步性。
  4.申請專利範圍第3 項為第1 項之附屬項，其附加之技術特徵
    為「其係以印刷[painting]、噴塗[spraying]、旋塗
    [spinning] 或 浸染[dipping] 方法形成一層熱固性混合物
    」，惟查，除前述證據1 、證據8 、證據3 之結合特徵外，
    證據8 第8 欄第3 至14行中亦揭示「此一得到的混合物在其
    後塗佈在該底面呈所欲圖案，本質上利用任何圖案化液態形
    成方法，例如：鋼板印刷、網板印刷、或是照相網板印刷、
    或是以使用感光遮罩劑並圖案化照相以形成可塗佈黏膠之鋼
    板或遮罩的製程。」，因此結合證據1 、證據8 、證據3 亦
    可證明上揭專利申請專利範圍第3 項不具進步性。
  (十三)附表二爭點9上揭專利是否不具進步性部分：
    查證據1 雖亦揭示一種SOC 之封裝方法，但其使用之黏膠乃
    係不含溶劑之「熱塑性」黏膠( 見證據1 第3 欄第21-26 行
    、申請專利範圍)，與上揭專利申請專利範圍第1 項「具有
     溶 劑之熱固性混合物」完全不同，因此其操作步驟亦隨之
    不同。而證據9 雖揭示該服貼底層可由一部份熟化的
    "B-stage" 矽膠彈性體組成，在該頂層組配之後，這部份熟
    化材料可經由加熱始其更加以完全熟化，使得該彈性體接合
    該頂層與該晶片表面，但證據9 並未揭示該服貼底層包含溶
    劑以增加流動性，亦未揭示該服貼底層於塗覆晶片後且未黏
    結至頂層前，該服貼底層須先去除溶劑，使熱固性混合物形
    成無溶劑之黏著乾膜之技術特徵，與上揭專利申請專利範圍
    第1 項之技術特徵及步驟明顯不同，此外，證據9 之服貼底
    層之主要功用與上揭專利申請專利範圍第1 項之黏膠亦有所
    不同，證據9 之服貼底層上下表面另施覆有黏膠做為黏結固
    定之用（參見證據9 第22欄第10至12行），另外，證據9 之
    結構與上揭專利申請專利範圍第1 項之貼合晶片至基板於結
    構及步驟皆明顯有異。另證據3 並未揭示該黏膠係兩階段特
    性[two stage] 具有溶劑之熱固性混合物，且未揭示該黏膠
    為形成B-stage 前具有溶劑以增加其流動性，亦未揭示該黏
    膠塗覆於晶片（或基材）後且該晶片（或基板）未黏結至基
    材（或晶片）前須先去除溶劑，使熱固性混合物形成無溶劑
    之黏著乾膜之技術特徵，與上揭專利申請專利範圍第1 項之
    技術特徵及步驟明顯不同。綜合上述，結合證據1 、證據9
    、證據3 並無法證明上揭專利申請專利範圍第1 項不具進步
    性。
  (十四)附表二爭點10上揭專利是否不具進步性部分：
  1.證據5 係2000年04月11日公告之美國專利US0000000 號，其
    揭示一種BGA 的封裝方法，證據5 第7 欄第30-61 行揭示
    BGA 封裝件62之製造方法步驟1 至12。第6 欄第8-12行揭示
    晶片設置開口86允許該晶片16設置通過其中，並以一黏膠層
    72 直 接接合至該基板56，該黏膠層72能包含一種填充環氧
    物、一無填充環氧物、一丙烯酸或一聚亞醯胺材料。第6 欄
    第64 至66 行另揭示封膠樹脂能包含一使用壓模過程形成所
    需形狀之鄰甲酚基環氧物，之後利用烤箱熟化之。證據11係
    經2008 年11 月13日公證並印出之美國創意材料公司（
    Creative Materials Incorporated ）網頁資料
    （http://www.creative materials.com ）之產品材料特性
    （data sheet）公開資訊，包含編號119-14（資料修訂日
    1998/7/22 ）、118-34（資料修訂日1998/7/22 ）、及
    120-15（資料修訂日1998/9/21 ）之影本。其中編號119-14
    之資料上「B-STAGE PROCEDURE 」揭示「Apply adhesive
    to substrate. Next apply heat to advance the curing
    to the non-tacky stage when cooled to room
    temperature. A temperature of 125 °C for 2-3
    minutes is required, B- Stage time is mass related.
    User is encouraged to experiment for optimum drying
    time at a given temperature.Store on release liner
    to prevent contamination. 」，編號118-34及120-15之資
    料上亦有類似之揭示，故被告認為該揭示可推知證據11的
    B-stageable Epoxy Adhesive在B 階段過程應有去除溶劑之
    情事。證據12係1983年10月25日公告之美國專利US0000000
    號，揭示一種無溶劑之UV可乾燥性B-Stage Expoxy黏膠，證
    據12第1 欄第5-13行中揭示在可B-stage 化樹脂的標準化流
    程中，以加熱方式蒸發溶劑以在基板上行成一乾膜（dry
    coating ）（相當於B-stage ），再以加熱方式使樹脂流動
    ，以做為一黏膠。如再更多的熱（additional heat ），則
    樹脂將成為永久性固體。證據3 係1999年10月26日公告之美
    國專利US0000000 ，其揭示一種電半導體封裝構造之製造方
    法，被告指出證據3 之申請專利範圍第1 項中揭示其步驟（
    a ）至（h ），其中步驟（b ）中彈性體黏膠形成於基板表
    面，步驟（d ）施壓加熱基板與晶片之方式使黏膠黏合晶片
    與基板，步驟（g ）中形成一封膠材，步驟（h ）以加熱方
    式同時固化黏膠與封膠材。
  2.查證據11編號119-14、118-34及120-15之資料上「B-STAGEP
    ROCEDURE」部分並無明確揭示「該材料包含溶劑以增加流動
    性且在B 階段過成應有去除溶劑之情事」，而且被證35係
    2008年11 月13 日公證始印出之美國創意材料公司
    （Creative Materials Incorporated）網頁資料，編號
    119-14、118-34、及120-15雖然分別列有資料修訂日
    （REVISION DATE ）1998/7/22、1998/7/22 、及
    1998/9/21 ，但該日期屬於該文件之資料修訂日，無法證明
    於該日即已公開於網路上而為不特定人所可取得，證據11之
    證據力明顯不足。證據5 揭示一種BGA 之封裝方法，與上揭
    專利一樣皆屬於SOC 之封裝方法，參見第7 欄第30-61 行揭
    示BGA 封裝件之製造方法步驟1 至12以及圖6A及6B，此外第
    6 欄第64-66 行揭示利用烤箱加熱熟化封膠樹脂之步驟，但
    其中使用之黏膠並未揭示包含溶劑以增加黏膠之流動性，亦
    未揭示黏膠於塗覆基板後且基板未黏結至晶片前，該連黏膠
    須先去除溶劑，使熱固性混合物形成無溶劑之黏著乾膜之技
    術特徵，惟證據12揭示一種無溶劑之UV可乾燥性B- Stage
    Expoxy黏膠，證據12第1 欄第5-13中揭示在可B-stage 化樹
    脂的標準化流程中，以加熱方式蒸發溶劑以在基板上行成一
    乾膜（dry coating ）（相當於B-stage ），再以加熱方式
    使樹脂流動，以做為一黏膠。如再更進一步加熱，則樹脂將
    成為永久性固體。此外，證據3 之申請專利範圍第1 項中步
    驟（d ）揭示以足夠的壓力與溫度黏結晶片與機基板，而步
    驟（h ）則揭示在一固化溫度下固化黏膠及封膠材。故熟悉
    該項技術者能輕易結合證據5 、證據12及證據3 而完成上揭
    專利申請專利範圍第1 項之技術內容，即結合證據5 、證據
    12、證據3 可證明上揭專利申請專利範圍第1 項不具進步性
    。
  3.申請專利範圍第2 項為第1 項之附屬項，其附加之技術特徵
    為「其係以網板印刷方法形成一層熱固性混合物」，被告指
    出證據11之編號119-14、118-34、及120-15資料上「
    DESCRIPTION 」及「B-STAGE PROCEDURE 」部分揭示能以網
    板印刷方法在基板上形成一層混合物，故被告主張結合證據
    5 、證據11、證據12、證據3 可證明上揭專利申請專利範圍
    第2 項違反專利法第20條第2 項不具進步性。惟證據11如前
    所述係2008年11月13日公證始印出之美國創意材料公司
     (Creative Materials Incorporated)網頁資料，編號
    119-14、118-34、及120-15雖然分別列有資料修訂日（
    REVISION DATE ）1998/7/22 、1998/7/22 、及1998/9/21
    ，但該日期屬於該文件之資料修訂日，無法證明於該日即已
    公開於網路上而為不特定人所可取得，證據11之證據力明顯
    不足。綜合上述，結合證據5 、證據11、證據12、證據3尚
    無法證明上揭專利申請專利範圍第2 項不具進步性。
  4.申請專利範圍第3 項為第1 項之附屬項，其附加之技術特徵
    為「其係以印刷[painting]、噴塗[spraying]、旋塗
    [spinning] 或 浸染[dipping] 方法形成一層熱固性混合物
    」，被告指出證據11之編號119-14、118-34、及120-15資料
    上「DESCRIPTION 」及「B- STAGE PROCEDURE」部分揭示該
    等特徵，故被告主張結合證據5 、證據11、證據12、證據3
    可證明上揭專利申請專利範圍第3 項違反專利法第20條第2
    項不具進步性。惟證據11如前所述係2008年11月13日公證始
    印出之美國創意材料公司（Creative Materials
    Incorporated）網頁資料，編號119-14、118-34、及120-15
    雖然分別列有資料修訂日（REVISION DATE）1998/7/22、
    1998/7/22 、及1998/9/21 ，但該日期屬於該文件之資料修
    訂日，無法證明於該日即已公開於網路上而為不特定人所可
    取得，證據11之證據力明顯不足。綜合上述，結合證據5 、
    證據11、證據12、證據3 尚無法證明上揭專利申請專利範圍
    第3 項不具進步性。
  5.申請專利範圍第4 項為第1 項之附屬項，其附加之技術特徵
    為「其在「形成封膠材」之步驟後，另包含有：接植複數個
    焊球於基板之下表面」，查除前述證據5 、證據12、證據3
    之結合特徵外，證據5 第7 欄第30至61行以及圖6A及6B揭示
    在形成封膠樹脂90之步驟11之後，於步驟12中，可設置複數
    個銲球88於該基板56之接求墊82，因此結合證據5 、證據12
    、證據3 亦可證明上揭專利申請專利範圍第4 項不具進步性
    。
  6.申請專利範圍第5 項為第1 項之附屬項，其附加之技術特徵
    為「其中該封膠材係密封晶片」，查除前述證據5 、證據12
    、證據3 之結合特徵外，證據5 於第7 欄第29-64 之步驟11
    及參考第6 欄第62至67行以及圖6B及圖7 揭示該封膠材（90
    ）係密封晶片（16），因此結合證據5 、證據12、證據3 亦
    可證明上揭專利申請專利範圍第5 項不具進步性。
  7.申請專利範圍第6 項為第1 項之附屬項，其附加之技術特徵
    為「其中係以加熱或真空乾燥方式去除溶劑」，查除前述證
    據5、 證據12、證據3 之結合特徵外，證據12第1 欄第5-13
    行中已揭示在可B- stage化樹脂的標準化流程中，以加熱方
    式蒸發溶劑以在基板上行成一乾膜，因此結合證據5 、證據
    12、證據3 亦可證明上揭專利申請專利範圍第6 項不具進步
    性。
  8.申請專利範圍第7 項為第1 項之附屬項，其附加之技術特徵
    為「其中在h)加熱固化步驟之溫度係高於c)去除溶劑步驟之
    溫度」，查除前述證據5 、證據12、證據3 之結合特徵外，
    證據12於第1 欄第5-13行中揭示在可B-stage 化樹脂的標準
    化流程中，以加熱方式蒸發溶劑以在基板上行成一乾膜（
    dry coating ）（相當於B-stage ），再以加熱方式使樹脂
    流動，以做為一黏膠，如再更多的熱（additional heat ）
    ，則樹脂將成為永久性固體，熟悉該項技術者由此揭示可輕
    易完成上揭專利申請專利範圍第7 項之技術內容，即於上揭
    專利申請專利範圍第1 項之步驟h)加熱固化步驟之溫度係高
    於c)步驟之溫度，因此結合證據5 、證據12、證據3 亦可證
    明上揭專利申請專利範圍第7 項不具進步性。
  9.綜合上述，結合證據5 、證據11、證據12、證據3 可證明上
    揭專利申請專利範圍第1 、4 至7 項違反專利法第20條第2
    項而不具進步性，但尚不能證明上揭專利申請專利範圍第2
    及3 項違反專利法第20條第2 項而不具進步性。
  (十五)附表二爭點11上揭專利是否不具進步性部分：
  1.查證據11編號119-14、118-34及120-15之資料上「B-STAGE
    PROCEDURE 」部分並無明確揭示「該材料包含溶劑以增加流
    動性且在B 階段過成應有去除溶劑之情事」，而且被證35係
    2008年11月13日公證始印出之美國創意材料公司（Creative
    Materials Incorporated）網頁資料，編號119-14、118-34
    、及120-15雖然分別列有資料修訂日（REVISION DATE ）
    1998/ 7/22、1998/7/22 、及1998/9/21 ，但該日期屬於該
    文件之資料修訂日，無法證明於該日即已公開於網路上而為
    不特定人所可取得，證據11之證據力明顯不足。另查，證據
    5 雖揭示一種BGA 之封裝方法，但其中使用之黏膠並未揭示
    包含溶劑以增加黏膠之流動性，亦未揭示黏膠於塗覆基板後
    且基板未黏結至晶片前，該連黏膠須先去除溶劑，使熱固性
    混合物形成無溶劑之黏著乾膜之技術特徵，與上揭專利申請
    專利範圍第1 項之技術特徵及步驟明顯不同。另證據3 並未
    揭示該黏膠係兩階段特性[two stage] 具有溶劑之熱固性混
    合物，且未揭示該黏膠為形成B-stage 前具有溶劑以增加其
    流動性，亦未揭示該黏膠塗覆於晶片（或基材）後且該晶片
    （或基板）未黏結至基材（或晶片）前須先去除溶劑，使熱
    固性混合物形成無溶劑之黏著乾膜之技術特徵，與上揭專利
    申請專利範圍第1 項之技術特徵及步驟明顯不同。綜合上述
    ，結合證據5 、證據11、證據3 之結合並無法證明上揭專利
    申請專利範圍第1 項不具進步性。
  2.上揭專利申請專利範圍第2-7 項為第1 項之附屬項，附屬項
    包含其獨立項第1 項所述之構成，並進一步為限制或附加，
    結合證據5 、證據11、證據3 既無法證明上揭專利申請專利
    範圍第1 項違反專利法第20條第2 項而不具進步性，自亦無
    法證明上揭專利申請專利範圍第2-7 項違反專利法第20條第
    2 項而不具進步性。
  (十六)附表二爭點12上揭專利是否不具進步性部分：
  1.證據5 係2000年04月11日公告之美國專利US0000000 號，其
    揭示一種BGA 的封裝方法，證據5 第7 欄第30-61 行揭示
    BGA 封裝件62之製造方法步驟1 至12。第6 欄第8-12行揭示
    晶片設置開口86允許該晶片16設置通過其中，並以一黏膠層
    72直接接合至該基板56，該黏膠層72能包含一種填充環氧物
    、一無填充環氧物、一丙烯酸或一聚亞醯胺材料。第6 欄第
    64至66行另揭示封膠樹脂能包含一使用壓模過程形成所需形
    狀之鄰甲酚基環氧物，之後利用烤箱熟化之。證據12係1983
    年10月25日公告之美國專利US0000000 號，揭示一種無溶劑
    之UV可乾燥性B-Stage Expoxy黏膠，證據12第1 欄第5-13行
    中揭示在可B-stage 化樹脂的標準化流程中，以加熱方式蒸
    發溶劑以在基板上行成一乾膜（dry coating）（相當於
    B-stage ），再以加熱方式使樹脂流動，以做為一黏膠。如
    再更多的熱（additional heat ），則樹脂將成為永久性固
    體。證據3 係1999年10月26日公告之美國專利US0000000 ，
    其揭示一種電半導體封裝構造之製造方法，被告指出證據3
    之申請專利範圍第1 項中揭示其步驟（a ）至（h ），其中
    步驟（b ）中彈性體黏膠形成於基板表面，步驟（d ）施壓
    加熱基板與晶片之方式使黏膠黏合晶片與基板，步驟（g ）
    中形成一封膠材，步驟（h ）以加熱方式同時固化黏膠與封
    膠材。
  2.證據5 揭示一種BGA 之封裝方法，與上揭專利一樣皆屬於
    SOC 之封裝方法，參見第7 欄第30-61 行揭示BGA 封裝件之
    製造方法步驟1 至12以及圖6A及6B，此外第6 欄第64-66 行
    揭示利用烤箱加熱熟化封膠樹脂之步驟，但其中使用之黏膠
    並未揭示包含溶劑以增加黏膠之流動性，亦未揭示黏膠於塗
    覆基板後且基板未黏結至晶片前，該連黏膠須先去除溶劑，
    使熱固性混合物形成無溶劑之黏著乾膜之技術特徵，惟證據
    12揭示一種無溶劑之UV可乾燥性B-Stage Expoxy黏膠，證據
    12第1 欄第5-13中揭示在可B-stage 化樹脂的標準化流程中
    ，以加熱方式蒸發溶劑以在基板上行成一乾膜（dry
    coating ）（相當於B-stage ），再以加熱方式使樹脂流動
    ，以做為一黏膠。如再更進一步加熱，則樹脂將成為永久性
    固體。此外，證據3 之申請專利範圍第1 項中步驟（d ）揭
    示以足夠的壓力與溫度黏結晶片與機基板，而步驟（h ）則
    揭示在一固化溫度下固化黏膠及封膠材。故熟悉該項技術者
    能輕易結合證據5 、證據12及證據3 而完成上揭專利申請專
    利範圍第1 項之技術內容，即結合證據5 、證據12、證據3
    可證明上揭專利申請專利範圍第1 項不具進步性。
  3.申請專利範圍第4 項為第1 項之附屬項，其附加之技術特徵
    為「其在「形成封膠材」之步驟後，另包含有：接植複數個
    焊球於基板之下表面」，查除前述證據5 、證據12、證據3
    之結合特徵外，證據5 第7 欄第30至61行以及圖6A及6B揭示
    在形成封膠樹脂90之步驟11之後，於步驟12中，可設置複數
    個銲球88於該基板56之接求墊82，因此結合證據5 、證據12
    、證據3 亦可證明上揭專利申請專利範圍第4 項不具進步性
    。
  4.申請專利範圍第5 項為第1 項之附屬項，其附加之技術特徵
    為「其中該封膠材係密封晶片」，查除前述證據5 、證據12
    、證據3 之結合特徵外，證據5 於第7 欄第29-64 之步驟11
    及參考第6 欄第62至67行以及圖6B及圖7 揭示該封膠材（90
    ）係密封晶片（16），因此結合證據5 、證據12、證據3 亦
    可證明上揭專利申請專利範圍第5 項不具進步性。
  5.申請專利範圍第6 項為第1 項之附屬項，其附加之技術特徵
    為「其中係以加熱或真空乾燥方式去除溶劑」，查除前述證
    據5、 證據12、證據3 之結合特徵外，證據12第1 欄第5-13
    行中已揭示在可B- stage化樹脂的標準化流程中，以加熱方
    式蒸發溶劑以在基板上行成一乾膜，因此結合證據5 、證據
    12、證據3 亦可證明上揭專利申請專利範圍第6 項不具進步
    性。
  6.綜合上述，結合證據5 、證據12、證據3 可證明上揭專利申
    請專利範圍第1 、4 至6 項違反專利法第20條第2 項而不具
    進步性。
  (十七)附表二爭點13上揭專利是否不具進步性部分：
  1.如爭點12所述，證據5 、證據12、證據3 之結合已足以證明
    上揭專利申請專利範圍第1 、4 至6 項違反專利法第20條第
    2 項而不具進步性，故證據5 、證據13、證據12、證據3 之
    結合亦足以證明上揭專利申請專利範圍第1 、4 至6 項違反
    專利法第20條第2 項之規定而不具進步性。
  2.申請專利範圍第2 項為第1 項之附屬項，其附加之技術特徵
    為「其係以網板印刷方法形成一層熱固性混合物」，查除前
    述證據5 、證據12及證據3 之結合特徵外，證據13第4 欄第
    59至68行已經揭示該具「兩階段特性」的黏膠可以網板印刷
    、滾印、噴塗、鋼板等方式塗佈。因此結合證據5 、證據13
    、證據12、證據3 亦可證明上揭專利申請專利範圍第2 項不
    具進步性。
  3.申請專利範圍第3 項為第1 項之附屬項，其附加之技術特徵
    為「其係以印刷[painting]、噴塗[spraying]、旋塗
    [spinning] 或 浸染[dipping] 方法形成一層熱固性混合物
    」，查除前述證據5 、證據12及證據3 之結合特徵外，證據
    13第4 欄第59至68行已經揭示該具「兩階段特性」的黏膠可
    以網板印刷、滾印、噴塗、鋼板等方式塗佈。因此結合證據
    5 、證據13、證據12、證據3 亦可證明上揭專利申請專利範
    圍第3 項不具進步性。
  4.綜合上述，結合證據5 、證據13、證據12、證據3 可證明上
    揭專利申請專利範圍第1 至7 項違反專利法第20條第2 項而
    不具進步性。
  (十八)附表二爭點14上揭專利是否不具進步性部分：
    如爭點12所述，證據5 、證據12、證據3 之結合已足以證明
    上揭專利申請專利範圍第1 項違反專利法第20條第2 項而不
    具進步性，故證據5 、證據1 、證據12、證據3 之結合亦足
    以證明上揭專利申請專利範圍第1 項違反專利法第20條第2
    項之規定而不具進步性。
  (十九)附表二爭點15上揭專利是否不具進步性部分：
  1.證據5 係2000年04月11日公告之美國專利US0000000 號，其
    揭示一種BGA 的封裝方法，證據5 第7 欄第30-61 行揭示
    BGA 封裝件62之製造方法步驟1 至12。第6 欄第8-12行揭示
    晶片設置開口86允許該晶片16設置通過其中，並以一黏膠層
    72直接接合至該基板56，該黏膠層72能包含一種填充環氧物
    、一無填充環氧物、一丙烯酸或一聚亞醯胺材料。第6 欄第
    64至66行另揭示封膠樹脂能包含一使用壓模過程形成所需形
    狀之鄰甲酚基環氧物，之後利用烤箱熟化之。證據1 係2001
    年02月20日公告之美國專利US0000000 號，其為一種晶片及
    尺寸級之封裝方法，證據1 之圖2 、圖3 、發明說明及申請
    專利範圍第1 項等處揭示一種SOC (Substrate-On-Chip) 之
    封裝方法，該申請專利範圍第1 項揭示之步驟為：（a ）提
    供一基板，該基板具有一導電表面、及一非導電表面具可供
    單一或多個晶片置放區域，該晶片置放區具有單一或多個通
    孔；（b ）在晶片放置區域塗敷熱塑性黏著層至特定厚度；
    （c ）放置半導體晶片在每個晶片置放區域，使得該晶片主
    動面與熱塑性黏著層接觸，且該晶片主動面上複數個焊墊係
    位置對應至基板通孔；（d ）在特定壓力下對基板及晶片加
    熱至特定溫度經過一定時間；（e ）經由通孔打線電性連接
    晶片之焊墊至基板；（f ）在晶片放置區及通孔形成具非導
    電樹脂之保護層；（g ）在基板導電面上設置複數個球焊墊
    陣列。證據16係1997年01月03日公告之美國專利US0000000
    號，揭示一種電子元件層疊封裝方法，證據16於第1 欄第41
    至56行、第7 欄第5- 9及22-24 及32-35 行及申請專利範圍
    第6 項等處揭示一黏著材料層如聚亞醯胺，具有兩階段特性
    ，於第1 階段為液態，塗施附著於晶圓上，接著加熱去除溶
    劑，形成無溶劑之黏著乾膜，接著於第2 階段加壓及熱使黏
    著乾膜成為黏滯流動性，該黏滯流動性之黏著乾膜並填補不
    規則平面及凹洞，之後熟化（cure）該黏膠使其黏結層狀結
    構物（其餘參見證據16）。證據3 係1999年10月26日公告之
    美國專利US0000000 ，其揭示一種電半導體封裝構造之製造
    方法，被告指出證據3 之申請專利範圍第1 項中揭示其步驟
    （a ）至（h ），其中步驟（b ）中彈性體黏膠形成於基板
    表面，步驟（d ）施壓加熱基板與晶片之方式使黏膠黏合晶
    片與基板，步驟（g ）中形成一封膠材，步驟（h ）以加熱
    方式同時固化黏膠與封膠材。
  2.查證據5 揭示一種BGA 之封裝方法，與上揭專利一樣皆屬於
    SOC 之封裝方法，參見第7 欄第30-61 行揭示BGA 封裝件之
    製造方法步驟1 至12以及圖6A及6B，此外第6 欄第64-66 行
    揭示利用烤箱加熱熟化封膠樹脂之步驟，但其中使用之黏膠
    並未揭示包含溶劑以增加黏膠之流動性，亦未揭示黏膠於塗
    覆基板後且基板未黏結至晶片前，該連黏膠須先去除溶劑，
    使熱固性混合物形成無溶劑之黏著乾膜之技術特徵。另證據
    1 雖亦揭示一種SOC 之封裝方法，但其使用之黏膠乃係不含
    溶劑之「熱塑性」黏膠（見證據1 第3 欄第21-26 行、申請
    專利範圍），與上揭專利申請專利範圍第1 項「具有溶劑之
    熱固性混合物」完全不同，因此其操作步驟亦隨之不同。惟
    證據16揭示一種電子元件層疊封裝方法，證據16於第1 欄第
    41 至56 行、第7 欄第5-9 及22-24 及32-35 行及申請專利
    範圍第6 項等處揭示一黏著材料層如聚亞醯胺，具有兩階段
    特性，於第1 階段為液態，塗施附著於晶圓上，接著加熱去
    除溶劑，形成無溶劑之黏著乾膜，接著於第2 階段加壓及加
    熱使黏著乾膜成為黏滯流動性，該黏滯流動性之黏著乾膜並
    填補不規則平面及凹洞，之後熟化（cure）該黏膠使其黏結
    層狀結構物。另證據16於第6 欄第18至39行中亦揭示該黏膠
    材料可為熱固性樹脂，並可進一步熟化成固態黏著層。雖然
    證據16元件層疊封裝之結構與系爭專利之貼合晶片與經基板
    之結構不具相同，但皆使用黏膠貼合半導體晶圓或晶片，應
    用領域仍為相同，此外，證據3 之申請專利範圍第1 項中步
    驟（d ）揭示以足夠的壓力與溫度黏結晶片與機基板，而步
    驟（h ）則揭示在一固化溫度下固化黏膠及封膠材。故熟悉
    該項技術者能輕易結合證據5 、證據1 、證據16、證據3 而
    完成上揭專利申請專利範圍第1 項之技術內容，即結合證據
    5 、證據1 、證據16、證據3 可證明上揭專利申請專利範圍
    第1 項不具進步性。
  (二十)附表二爭點16上揭專利是否不具進步性部分：
    查證據5 雖揭示一種BGA 之封裝方法，但其中使用之黏膠並
    未揭示包含溶劑以增加黏膠之流動性，亦未揭示黏膠於塗覆
    基板後且基板未黏結至晶片前，該連黏膠須先去除溶劑，使
    熱固性混合物形成無溶劑之黏著乾膜之技術特徵，與系爭專
    利申請專利範圍第1 項之技術特徵及步驟明顯不同；證據13
    雖揭示有使用所謂「兩階段特性」的黏膠作為導線架與晶片
    之黏著層，在該黏膠塗施在晶片之主動面或導線架之引腳接
    指之後並在該導線架與晶片貼合之前，一中階固化步驟可被
    使用，該黏膠能為B-stage 或部分熟化，但並未揭示於導線
    架與晶片貼合之前要將B-stage 黏膠形成無溶劑之黏著乾膜
    ，證據13於第6 欄第12-15 行所揭示之「如果採用一乾燥型
    黏膠，該黏膠應完全烘烤乾以去除溶劑。」係於後烘烤步驟
    （post curing step），該步驟係在導線架與晶片貼合之後
    ，因此很明顯證據13並未揭示上揭專利申請專利範圍第1 項
    於貼合晶片與基板前先去除溶劑，使熱固性混合物形成無溶
    劑之黏著乾膜之技術特徵；證據1 雖亦揭示一種SOC 之封裝
    方法，但其使用之黏膠乃係不含溶劑之「熱塑性」黏膠（見
    證據1 第3 欄第21-26 行、申請專利範圍），與上揭專利申
    請專利範圍第1 項「具有溶劑之熱固性混合物」完全不同，
    因此其操作步驟亦隨之不同；另證據3 並未揭示該黏膠係兩
    階段特性[two stage] 具有溶劑之熱固性混合物，且未揭示
    該黏膠為形成B-stage 前具有溶劑以增加其流動性，亦未揭
    示該黏膠塗覆於晶片（或基材）後且該晶片（或基板）未黏
    結至基材（或晶片）前須先去除溶劑，使熱固性混合物形成
    無溶劑之黏著乾膜之技術特徵，與上揭專利申請專利範圍第
    1 項之技術特徵及步驟明顯不同。綜合上述，證據5 、證據
    13、證據1 、證據3 之結合並無法證明上揭專利申請專利範
    圍第1 項不具進步性。
  附表二爭點17即上揭專利申請專利範圍及說明書記載問題部
    分：
    被告固主張上揭專利申請專利範圍第1 項及說明書有記載不
    一、或記載不明確等諸記載問題，認為上揭專利不可供產業
    上利用，有違專利法第19條、第20條第1 項前段、第71 條
    第3 、4 項情事等語。惟查，上揭專利說明書所界定應屬明
    確，並無發現有不載明實施必要之事項，或記載不必要之事
    項，而使實施成為不可能或困難者，或說明書之記載非發明
    之真實方法者之情事，且被告所列舉事項應屬該技術領域中
    具通常知識者參酌系爭專利說明書而仍能據以實施，尚難指
    稱上揭專利不具產業上利用性及違反專利法第19條、第20條
    第1 項前段、第71條第3 、4 項。
六、綜上所述，系爭二項專利之有效性乃為本件侵權行為損害賠
    償請求之前提要件，而經本院比對系爭第207627號專利申請
    專利範圍第1 至8 項及系爭第207525號專利申請專利範圍第
    1 至7 項，與被告所提引證資料，認為系爭二項專利之有效
    性確有消極事由存在，即被告抗辯系爭二項專利依申請核准
    時之專利法（即90年10月24日修正公布之專利法）第71條第
    1 款規定，應不得取得專利權，而具有應予撤銷之原因，應
    屬可採，已詳述如上，則依智慧財產案件審理法第16條第2
    項規定，原告於本件民事訴訟中自不得以系爭二項專利權對
    於被告主張權利。
伍、從而，原告主張被告就南科公司、華東承啟公司所生產之電
    腦記憶體模組產品為代工封裝，不法侵害其享有之系爭二項
    專利權，依專利法第56條第2 項、第84條第1 項、第85條第
    1 項第2 款及第3 項規定，請求被告賠償所受損害及排除其
    侵害，洵屬無據，應予駁回。原告之訴既經駁回，其假執行
    之聲請已失所附麗，應併駁回之。
陸、本件判決之基礎已臻明確，兩造其餘之攻擊防禦方法及舉證
    ，於判決結果無影響，無逐一審究之必要，併此敘明。
柒、據上論結：本件原告之訴為無理由，依民事訴訟法第78條，
    判決如主文。
中    華    民    國    98    年    12    月    14    日
                    民事鳳山分庭法  官  何悅芳
正本係照原本作成。
如不服本判決，應於送達後20日內，向本院提出上訴狀並表明上
訴理由，如於本判決宣示後送達前提起上訴者，應於判決送達後
10日內補提上訴理由書（須附繕本）。
中    華    民    國    98    年    12    月    14    日
                                書記官  陳俐嫺
 附表一：
┌──┬────┬──────┬──────────────┐
│爭點│請求項  │主張法條    │證據                        │
│編號│        │            │                            │
├──┼────┼──────┼──────────────┤
│1   │1-3、7  │違反專利法第│證據2                       │
│    │        │20條第1 項第│                            │
│    │        │1 款        │                            │
├──┼────┼──────┼──────────────┤
│2   │1-8     │違反專利法第│證據5、證據2、證據12之結合  │
│    │        │20條第2 項  │                            │
├──┼────┼──────┼──────────────┤
│3   │1-4、7-8│違反專利法第│證據1、證據2、證據12之結合  │
│    │        │20條第2 項  │                            │
├──┼────┼──────┼──────────────┤
│4   │1、8    │違反專利法第│系爭案之先前技術（含第1、2圖│
│    │        │20條第2 項  │）、證據2、證據12之結合     │
├──┼────┼──────┼──────────────┤
│5   │1、4-6  │違反專利法第│證據5、證據7之結合          │
│    │        │20條第2 項  │                            │
├──┼────┼──────┼──────────────┤
│6   │2、3    │違反專利法第│證據5、證據6、證據7之結合   │
│    │        │20條第2 項  │                            │
├──┼────┼──────┼──────────────┤
│7   │1-3     │違反專利法第│證據5、證據8之結合          │
│    │        │20條第2 項  │                            │
├──┼────┼──────┼──────────────┤
│8   │1-3     │違反專利法第│證據1、證據8之結合          │
│    │        │20條第2 項  │                            │
├──┼────┼──────┼──────────────┤
│9   │1       │違反專利法第│證據1、證據9之結合          │
│    │        │20條第2 項  │                            │
├──┼────┼──────┼──────────────┤
│10  │1       │違反專利法第│證據1、證據11之結合         │
│    │        │20條第2 項  │                            │
├──┼────┼──────┼──────────────┤
│11  │1-8     │違反專利法第│證據5、證據11、證據12之結合 │
│    │        │20條第2 項  │                            │
├──┼────┼──────┼──────────────┤
│12  │1-4、7-8│違反專利法第│證據1、證據3之結合          │
│    │        │20條第2 項  │                            │
├──┼────┼──────┼──────────────┤
│13  │1、3-8  │違反專利法第│證據5、證據3之結合          │
│    │        │20條第2 項  │                            │
├──┼────┼──────┼──────────────┤
│14  │1-8     │違反專利法第│證據5、證據12、證據16之結合 │
│    │        │20條第2 項  │                            │
├──┼────┼──────┼──────────────┤
│15  │申請專利│產業上理由性│理由見民事答辯狀（五）第2 頁│
│    │範圍及說│、違反專利法│第（一） 點                 │
│    │明書記載│第19條、20條│                            │
│    │問題    │第1 項前段、│                            │
│    │        │71條第3及4款│                            │
└──┴────┴──────┴──────────────┘
 附表二：
┌──┬────┬──────┬──────────────┐
│爭點│請求項  │主張法條    │證據                        │
│編號│        │            │                            │
├──┼────┼──────┼──────────────┤
│1   │1-3、6  │違反專利法第│證據2                       │
│    │        │20條第2 項  │                            │
├──┼────┼──────┼──────────────┤
│2   │1-4、6-7│違反專利法第│證據1、證據2、證據12、證據3 │
│    │        │20條第2 項  │之結合                      │
├──┼────┼──────┼──────────────┤
│3   │1、7    │違反專利法第│系爭專利之先前技術、證據2、 │
│    │        │20條第2 項  │證據12、證據3之結合         │
├──┼────┼──────┼──────────────┤
│4   │1-7     │違反專利法第│證據5、證據2、證據12、證據3 │
│    │        │20條第2 項  │之結合                      │
├──┼────┼──────┼──────────────┤
│5   │1、4、5 │違反專利法第│證據5、證據7、證據3之結合   │
│    │        │20條第2 項  │                            │
├──┼────┼──────┼──────────────┤
│6   │2、3    │違反專利法第│證據5、證據7、證據3、證據6之│
│    │        │20條第2 項  │結合                        │
├──┼────┼──────┼──────────────┤
│7   │1-3     │違反專利法第│證據5、證據8、證據3之結合   │
│    │        │20條第2 項  │                            │
├──┼────┼──────┼──────────────┤
│8   │1-3     │違反專利法第│證據1、證據8、證據3之結合   │
│    │        │20條第2 項  │                            │
├──┼────┼──────┼──────────────┤
│9   │1       │違反專利法第│證據1、證據9、證據3之結合   │
│    │        │20條第2 項  │                            │
├──┼────┼──────┼──────────────┤
│10  │1-7     │違反專利法第│證據5、證據11、證據12、證據3│
│    │        │20條第2 項  │之結合                      │
├──┼────┼──────┼──────────────┤
│11  │1-7     │違反專利法第│證據5、證據11、證據3之結合  │
│    │        │20條第2 項  │                            │
├──┼────┼──────┼──────────────┤
│12  │1、4-6  │違反專利法第│證據5、證據12、證據3之結合  │
│    │        │20條第2 項  │                            │
├──┼────┼──────┼──────────────┤
│13  │1-7     │違反專利法第│證據5、證據13、證據12、證據3│
│    │        │20條第2 項  │之結合                      │
├──┼────┼──────┼──────────────┤
│14  │1       │違反專利法第│證據5、證據1、證據12、證據3 │
│    │        │20條第2 項  │之結合                      │
├──┼────┼──────┼──────────────┤
│15  │1       │違反專利法第│證據5、證據1、證據16、證據3 │
│    │        │20條第2 項  │之結合                      │
├──┼────┼──────┼──────────────┤
│16  │1       │違反專利法第│證據5、證據13、證據1、證據3 │
│    │        │20條第2 項  │之結合                      │
├──┼────┼──────┼──────────────┤
│17  │申請專利│產業上理由性│理由見民事答辯狀（四）第2 頁│
│    │範圍及說│、違反專利法│第一點                      │
│    │明書記載│第19條、20條│                            │
│    │問題    │第1 項前段、│                            │
│    │        │71條第3及4款│                            │
└──┴────┴──────┴──────────────┘


司法院資訊處製作；財團法人民間司法改革基金會備份。
